【裁判字號】    96,訴,1189
【裁判日期】    971226
【裁判案由】    偽造文書
【裁判全文】
臺灣士林地方法院刑事判決              96年度訴字第1189號
公  訴  人  臺灣士林地方法院檢察署檢察官
被      告  甲○○
選任辯護人  吳  麒律師
            陳哲民律師
被      告  戊○○
選任辯護人  蕭仁杰律師
            江昭燕律師
被      告  己○○
選任辯護人  柯清貴律師
            賴俊榮律師
上列被告等因偽造文書等案件，經檢察官提起公訴（96年度偵字
第7407、7408、8089、9460號），本院判決如下：
    主  文
甲○○犯如附表一各編號所示之罪，各處並各減如附表一各編號
所示之刑；又犯行使偽造私文書罪，處有期徒刑肆月，減為有期
徒刑貳月，偽造之「福特六和汽車股份有限公司普通會計科」印
章及印文各壹枚均沒收；又犯行使偽造私文書罪，處有期徒刑肆
月，減為有期徒刑貳月，偽造之「福特六和汽車股份有限公司普
通會計科」印章及印文各壹枚均沒收。應執行有期徒刑貳年貳月
。偽造之「福特六和汽車股份有限公司普通會計科」之印章壹枚
及印文貳枚均沒收。
甲○○其餘被訴部分無罪。
戊○○犯如附表一各編號所示之罪，各處並各減如附表一各編號
所示之刑。應執行有期徒刑貳年陸月。
戊○○其餘被訴部分無罪。
己○○犯如附表一各編號所示之罪，各處並各減如附表一各編號
所示之刑。應執行有期徒刑壹年捌月。緩刑貳年。
己○○其餘被訴部分無罪。
    事  實
一、甲○○原係址設於臺北市士林區○○○路○ 段88號16樓之士
    林電機廠股份有限公司（下稱士林電機公司）電裝品事業群
    國內營業本部營業部之二級經理兼營業二課一級課長，負責
    管理士林電機公司國內業務銷售事宜；己○○原為甲○○所
    屬營業二課一級專員，負責士林電機公司與客戶「福特六和
    汽車股份有限公司」（下稱福特公司）之汽車零件銷售事宜
    ；戊○○為嘉信汽車材料有限公司（下稱嘉信公司）之實際
    負責人。甲○○、己○○均明知戊○○因債信不佳，無法為
    士林電機公司之經銷商，士林電機公司亦不得將所製造之各
    項汽車零件銷售予戊○○所屬之嘉信公司。詎：
  (一)自民國94年11月7 日起，至95年6 月22日止，甲○○、己○○為期將士林電機公司所製造之各項汽車零件能順利銷售予
    戊○○，竟與戊○○共同基於意圖為自己不法所有及行使偽
    造私文書之概括犯意聯絡，先由戊○○將嘉信公司所需訂購
    之汽車零件項目、數量等訂單資料傳真予甲○○，甲○○彙
    整為士林電機公司所使用之產品代號後再交予己○○，己○○則連續於附表二各編號所示之時間，偽以福特公司名義，
    在士林電機公司之出貨電腦系統內製作內容虛偽不實之出貨
    單及送貨單等私文書，己○○、甲○○並繼之在上開虛偽不
    實之出貨單及送貨單等私文書內核蓋職章後，由己○○持各
    該不實之出貨單及送貨單至士林電機公司之倉庫處，領取由
    戊○○所訂購之各項汽車零件以行使，並使士林電機公司陷
    於錯誤，誤認各該汽車零件為福特公司訂購，而交付如附表
    二各編號所示之汽車零件予己○○，再由己○○委請不知情
    之司機庚○○載送至嘉信公司位於臺北市○○○路○ 段71
    巷30號之倉庫處，由戊○○及嘉信公司內不知情之職員乙○○等人為簽收，足以生損害於士林電機公司對於貨物管理之
    正確性及福特公司。
  (二)嗣自95年7 月3 日起至96年4 月26日止，甲○○、己○○及
    戊○○另各共同基於意圖為自己不法所有及行使偽造私文書
    之犯意聯絡，各於附表三各編號所示之時間，各以上開手法
    ，由己○○各偽以福特公司名義，各製作內容虛偽不實之出
    貨單及送貨單等私文書，並各提出至士林電機公司之倉庫處
    ，各領取戊○○所訂購之各項汽車零件以行使，各使士林電
    機公司陷於錯誤，誤認各該汽車零件均為福特公司訂購，各
    交付如附表三各編號所示之汽車零件予己○○。再由己○○
    各委請不知情之司機庚○○載送至嘉信公司之倉庫處，各由
    戊○○或嘉信公司內之不知情職員乙○○、丁○○等人為簽
    收，各足以生損害於士林電機公司對於貨物管理之正確性及
    福特公司。
  (三)戊○○取得上開自士林電機公司所訂購之各項汽車零件後，
    均依甲○○之指示，將現金、嘉信公司支票或其他客票交予
    甲○○，或以匯款方式匯入甲○○所指定其不知情之友人鍾
    東峰之帳戶內，以支付甲○○所指示之貨款，然戊○○均未
    能按期、按額支付貨款予甲○○，致士林電機公司財務系統
    內關於福特公司之應收帳款快速增加，士林電機公司所委任
    之勤業眾信會計師事務所為查核帳目，則透過甲○○處發函
    予福特公司以查核帳目，甲○○為免事跡敗露，竟另基於行
    使偽造私文書之犯意，先於96年1 月間某日，在不詳地點，
    委由不知情之人偽造「福特六和汽車股份有限公司普通會計
    科」之印章1 枚，並在不詳時間，在士林電機公司內，以上
    開偽造之印章蓋印在士林電機公司所委任之勤業眾信會計師
    事務所於96年1 月13日所寄發予福特公司之查核往來帳目詢
    問函證（下簡稱查詢函證）之私文書上，表示福特公司已受
    領該查詢函證之用意，而偽造完成該私文書，並將該查詢函
    證私文書寄予勤業眾信會計師事務所以行使，足生損害於士
    林電機公司及受委任查核帳務之勤業眾信會計師事務所對於
    財務管理、帳務查核之正確性及福特公司。後於96年4 月間
    ，因戊○○積欠之貨款累計已達新臺幣（下同）5 千餘萬元
    ，甲○○為免東窗事發，另於96年4 月12日某時許，基於行
    使偽造私文書之犯意，偽以福特公司名義，以上開偽造之「
    福特六和汽車股份有限公司普通會計科」之印章，虛偽製作
    內容不實之「福特全球連線財務系統更新付款計畫」之私文
    書，並發函予士林電機公司以行使，欲以福特公司因更新財
    務系統致帳款延誤等事由以期能搪塞上開偽以福特公司出貨
    之事實，致生損害於士林電機公司對於財務管理之正確性及
    福特公司。嗣士林電機公司於96年4 月底時進行查核，發現
    帳目有異，經報警處理，始循線查悉上情。
二、案經士林電機公司訴由內政部警政署刑事警察局移送臺灣士
    林地方法院檢察署檢察官偵查後起訴。
    理  由
壹、證據能力之認定：
一、按被告以外之人於審判外之言詞或書面陳述，除法律有規定
    者外，不得作為證據；又被告以外之人於審判外之陳述，雖
    不符合同法第159 條之1 至第159 條之4 之規定，但經當事
    人於審判程序同意作為證據，法院審酌該言詞陳述或書面陳
    述作成時之情況，認為適當者，亦得為證據。當事人、代理
    人或辯護人於法院調查證據時，知有第159 條第1 項不得為
    證據之情形，而未於言詞辯論終結前聲明異議者，視為有前
    項之同意，刑事訴訟法第159 條第1 項及第159 條之5 分別
    定有明文。經查，本判決所引用之各該被告以外之人於審判
    外之陳述（包含書面陳述），雖屬傳聞證據，然當事人及辯
    護人於本院準備程序及審判期日中均表示同意作為證據方法
    而不予爭執，且迄至言詞辯論終結前亦未再聲明異議，本院
    審酌上開證據資料製作時之情況，尚無違法不當及證明力明
    顯過低之瑕疵，亦認為以之作為證據應屬適當，故揆諸前開
    規定，爰逕依刑事訴訟法第159 條之5 規定，認前揭證據資
    料均有證據能力，先予敘明。
貳、實體部分：
甲、有罪部分：
一、上揭事實，業據被告甲○○於警詢、偵查及本院審理時坦承
    不諱；被告己○○就事實一之(一)、(二)等部分之事實，亦於本
    院審理時自承無訛。另訊據被告戊○○，固坦承其為嘉信公
    司實際負責人，並於如附表二、三各編號所示之時間，簽收
    由士林電機公司所載送之如附表二、三各編號所示之汽車零
    件，然矢口否認有何行使偽造私文書及詐欺取財等犯行，並
    辯稱：伊不知道甲○○、己○○是用福特公司之名義出貨予
    伊，伊係因事後公司週轉不靈，才會積欠如此鉅款，伊非故
    意詐騙士林電機公司云云。經查：
  (一)自94年11月7 日起，至96年4 月26日之期間，被告戊○○多
    次將嘉信公司所需訂購之汽車零件訂單傳真予被告甲○○，
    經被告甲○○彙整為士林電機公司之產品代號後，即交予被
    告己○○，由己○○以福特公司名義，在士林電機公司之出
    貨電腦系統內製作內容虛偽不實之出貨單及送貨單，再由被
    告己○○、甲○○在各該出貨單及送貨單核蓋職章後，由被
    告己○○各持至士林電機公司倉庫處領取如附表二、三各編
    號所示之汽車零件，再各由被告己○○委請不知情之司機庚○○載送至被告戊○○所屬之嘉信公司倉庫處，由被告戊○○及嘉信公司員工乙○○、丁○○等人為簽收等情，業據被
    告甲○○於警詢、偵查及本院審理時坦承不諱（分見偵7408
    卷第8 頁、第194 至196 頁、第263 至265 頁及本院卷第77
    頁、第102 頁、第118 頁、第166 頁、第223 頁、第367 頁
    ），另經被告己○○於本院審理時自承無誤（見本院卷第36
    7 頁），且核與證人即共同被告戊○○於警詢、偵查中所稱
    之其曾向被告甲○○訂貨，嘉信公司曾自士林電機公司簽收
    如附表二、三個編號所示之汽車零件，並將貨款交予被告甲○○，另被告己○○曾與司機至嘉信公司送貨等情相符（分
    見偵7407卷第4 至6 頁、第192 至194 頁、第212 頁、第
    252 頁，偵7408卷第270 至272 頁，偵8089卷第166 至167
    頁、第171 頁）。而嘉信公司之名義負責人為丙○○、實際
    負責人為被告戊○○；嘉信公司員工乙○○、丁○○曾簽受
    自士林電機公司所載送之汽車零件；而司機庚○○亦曾自士
    林電機公司處載送各項汽車零件至嘉信公司等情，分別經證
    人即嘉信公司名義負責人丙○○、證人即嘉信公司員工乙○○及丁○○、證人即司機庚○○於偵查中及本院審理時分別
    證述無誤（證人丙○○部分見他1644卷第295 頁及本院卷第
    168 頁；證人乙○○部分見偵7408卷第14 8至149 頁、偵80
    89卷第155 至157 頁及本院卷第182 至186 頁；證人丁○○
    部分見偵8089卷第213 至215 頁及本院卷第226 至228 頁；
    證人庚○○部分見偵7407卷第230 至232 頁、偵8089卷第19
    6 頁及本院卷第339 至342 頁）。此外，復有被告甲○○及
    己○○於士林電機公司之員工基本資料、被告甲○○及己○○以「福佑」及「福特零件課」等名義送貨至嘉信公司之送
    貨單數張、嘉信公司之公司基本查詢資料及營利事業登記證
    等附卷可查（分見他1644卷第22、24頁，第27頁至154 頁背
    面，第25至26頁）。再被告戊○○簽收如附表二、三各編號
    所示之汽車零件後，曾以交付現金、嘉信公司支票及其他客
    票予被告甲○○，再由甲○○存入之友人鍾東峰帳戶內，或
    自被告戊○○或證人乙○○之帳戶內匯款至被告甲○○所指
    定之其友人鍾東峰之帳戶內，以支付貨款，被告甲○○並待
    支票兌現或收到匯款後，再由鍾東峰匯款至被告甲○○之兆
    豐商業銀行蘭雅分行帳戶內等事實，亦經證人鍾東峰於警詢
    及偵查中證述屬實（分見偵9460卷一第548 至550 頁、偵80
    89卷第159 至160 頁），並有被告甲○○設於兆豐商業銀行
    蘭雅分行之存戶明細資料、證人鍾東峰之世華商業銀行（現
    已改名為國泰世華商業銀行）、臺北富邦商業銀行存簿明細
    、代收票據明細表影本等在案可憑（分見偵7408卷第10至73
    頁、偵9460卷一第551 至588 頁）。均足認被告甲○○、己○○前述自白與事實相符，堪以採信。
  (二)再被告甲○○於96年1 月間某日，在不詳地點，委由不知名
    之人偽造「福特六和汽車股份有限公司普通會計科」之印章
    1 枚，並在不詳時間，在士林電機公司內，以上開偽造之印
    章蓋印在士林電機公司所委任之勤業眾信會計師事務所於96
    年1 月13日所寄發予福特公司之查詢函證內，以表示福特公
    司已受領該查詢函證，並將該查詢函證寄予勤業眾信會計師
    事務所以行使。後於96年4 月12日某時許，甲○○另偽以福
    特公司名義，以上開偽造之印章，虛偽製作「福特全球連線
    財務系統更新付款計畫」，並發函予士林電機公司以行使等
    情，除經被告甲○○坦承不諱外，另有蓋有偽造「福特六和
    汽車股份有限公司普通會計科」印文之查詢函證及「福特全
    球連線財務系統更新付款計畫」各1 紙附卷足憑（分見他16
    44卷第155 頁、第157 至158 頁），亦足認甲○○此部分之
    自白，應與事實相符，足堪認定。
  (三)又被告戊○○確於如附表二、三各編號所示時間，由其或證
    人乙○○及丁○○等人簽收自士林電機公司所載送之如附表
    二、三各編號所示之汽車零件等情，除經被告戊○○於警詢
    、偵查及本院審理時自承無誤外（分見偵7407卷第4 至6 頁
    、第192 至194 頁、第212 頁、第252 頁，偵7408卷第270
    至272 頁，偵8089卷第166 至167 頁、第171 頁），另與證
    人乙○○、丁○○於偵查中及本院審理時所證述之情節相符
    （分見偵7408卷第148 至149 頁、偵8089卷第155 至157 頁
    及本院卷第18 2至186 頁；偵8089卷第213 至215 頁及本院
    卷第226 至228 頁），並有被告戊○○、證人乙○○及丁○○所簽收之送貨單數張附卷可查（見他1644卷第27頁至154
    頁背面）。當可認被告戊○○前開陳述，與事實相符，可為
    採信。
  (四)至被告戊○○與被告甲○○、己○○間有無行使偽造文書之
    犯意聯絡：
  (1)證人即共同被告甲○○於本院審理時曾證稱：「（從你認識
    戊○○開始，他經營過幾家公司？我沒有數過。不過可能同
    時會有二家或三家」、「（你印象所及有哪幾家？）最早是
    嘉太，還有嘉信、鴻莊」、「（士林電機公司與這三家公司
    都有往來過嗎？）都有」、「（包括嘉信公司，非私底下，
    而是正式往來的，有嗎？）嘉信公司沒有」、「（士林電機
    與嘉太及鴻莊的經銷契約，是用士林電機名義還是用美周公
    司？）士林電機公司」、「（你知道為什麼士林電機不出貨
    給嘉太及鴻莊？）因為它之前的紀錄不好。後來公司的考量
    吧，... 」、「（士林電機是否只能出貨給有契約的經銷商
    ？）是」等語明確（見本院卷第246 頁中段至247 頁中段）
    ，且被告戊○○於偵查中亦稱：「（你一開始就知道士電不
    能直接出貨給你？）我以為是周（按即被告甲○○，下同）
    給我的特殊管道，但是我知道在正常程序下，士電是不會直
    接出貨給我的，我想周可能是為了業績才這樣做」等情（見
    偵7408卷第270 至272 頁）。另參嘉信公司係於94年5 月9
    日設立登記，並領有營利事業登記證，此有嘉信公司之公司
    基本查詢資料及營利事業登記證影本各1 件在卷足徵（見他
    1644卷第25至26頁），被告戊○○於嘉信公司成立時（即94
    年5 月9 日）既已知嘉信公司與士林電機公司間並無經銷契
    約，嘉信公司不能向士林電機公司訂貨，士林電機公司亦不
    得出貨予嘉信公司，且復知其前所經營之「嘉太公司」及「
    鴻莊公司」因紀錄不好，致士林電機公司不再出貨等情，卻
    自94年11月起，至96年4 月間，共約百次透過被告甲○○向
    士林電機公司訂貨，並均能順利出貨，被告戊○○對於被告
    甲○○以何方法、何名義出貨等節，理應知之甚詳。再觀諸
    卷附送貨單數張，該送貨單中均未填載嘉信公司之名稱，而
    僅係以手寫「福佑」、「福特零件課」等字句，或由電腦列
    印客戶名稱為「福特六和汽車股份有限公司」，被告戊○○
    、證人乙○○及丁○○等人卻均能於近百張之送貨單內簽收
    無誤，當知自士林電機公司均係以「福佑」、「福特零件課
    」等福特公司名義為出貨，否則被告戊○○焉能在不知「福
    佑」、「福特零件課」等福特公司名義與嘉信公司為何種關
    係下，卻於近百張之簽收單內均能簽收無誤？另被告甲○○
    及己○○又何能在近1 年6 月期間內，在記載送貨對象為「
    福特零件課」、「福佑」等福特公司名義之送貨單上，而均
    由嘉信公司之人員為簽受時，均能無任何懷疑，並能持續出
    貨近百次？均足見被告戊○○非但對於被告甲○○及己○○
    等人偽以福特公司名義出貨之事有所認識，實更與被告甲○○及己○○間就偽以福特公司出貨之事實有犯意聯絡，始能
    在1 年6 月期間內，能自士林電機公司出貨近百次，並大量
    取得如附表二、三各編號所示之汽車零件。
  (2)另被告戊○○前所經營之「嘉太公司」及「鴻莊公司」曾為
    士林電機公司之經銷商等情，業已論述如前。而被告戊○○
    亦曾以「威昇公司」名義與士林電機公司之子公司「美周公
    司」簽訂經銷合約等節，亦經證人即共同被告己○○於本院
    審理時證述甚詳（見本院卷第294 至295 頁）。被告戊○○
    於94年5 月前，既已多年、多次以他公司名義與士林電機公
    司或其子公司「美周公司」簽訂經銷商合約，並為訂貨、出
    貨且付款，被告戊○○對於士林電機公司之訂貨過程、出貨
    單據及付款方式，應甚為清楚，然：
  １被告戊○○於訂購如附表二、三各編號所示之汽車零件之訂
    貨過程，均由被告戊○○以傳真向被告甲○○訂貨，且從未
    與被告甲○○以外之人（如被告己○○或其他士林電機公司
    人員）為訂貨，另若被告甲○○不在士林電機公司，被告戊○○就不會將訂單傳真等情，業經被告戊○○於本院審理時
    陳述無誤（見本院卷第119 頁），並核與證人己○○於本院
    審理時所證稱：伊未曾接到被告戊○○打來的訂貨電話、卷
    附送至嘉信公司之手寫送貨單均是伊製作，其流程與送至福
    特公司不同，出貨模式均是周經理（按即被告甲○○）交代
    等情相符（分見本院卷第294 頁上方、第297 頁下方）。另
    證人乙○○於審理時亦證稱：老闆沒空時，均由伊打電話至
    士林電機公司找被告甲○○，被告己○○沒有接過電話，也
    沒有打給己○○等語（見本院卷第195 頁中段、第196 頁中
    段）。即可認被告戊○○僅透過被告甲○○向士林電機公司
    為訂貨等事實，應可認定。然此與上游廠商之經辦人員若因
    外出或休假，致該經辦人員無法立即處理客戶訂貨事宜時，
    通常可向該廠商之其他經辦人員為訂貨、聯繫等一般訂貨常
    規不同。被告戊○○向士林電機公司為訂貨時，何以獨鐘被
    告甲○○？其動機為何，誠有疑義。
  ２另參諸卷附送貨單，該送貨單中有為手工填載、另有以電腦
    列印，且手工填載之送貨單中有載為「福佑」，亦有載為「
    福特零件課」，而電腦列印送貨單之客戶名稱則均為「福特
    六和汽車股份有限公司」，且該電腦列印出貨單雖列有交貨
    料號、規格及數量等事項，卻或有僅以手工畫線之部分始為
    送至嘉信公司之料號及數量，且無論手寫或電腦列印之送貨
    單內，均無「簽收人」及「簽收日期」等欄位，均由被告戊○○、乙○○及丁○○等人隨意簽收，顯見被告戊○○及乙○○、丁○○等人所簽收之送貨單內容，其內容非但簡略、
    粗糙不明確，且單據格式甚為雜亂。然依卷附之士林電機公
    司所提出真正送貨單中（即他1644卷第170 頁之廠商交貨明
    細），均為電腦列印，且均有「交貨號碼」、「包裝量」、
    「簽收人」及「簽收日期」等欄位，均與上開由被告戊○○
    等人所簽收之送貨單明顯不同。被告戊○○既曾為士林電機
    公司或其子公司「美周公司」之經銷商，當對於士林電機公
    司之出貨單據格式，甚為瞭解，然被告戊○○何以能在內容
    簡略、粗糙不明確及單據格式雜亂，且未記載為「嘉信公司
    」等近百張之送貨單內，均能簽收無誤？顯見其對被告甲○○及己○○等人偽以福特公司名義為出貨之事實，有所認識
    ，而無不知之理。
  ３再被告戊○○前以「嘉太公司」為士林電機公司經銷商時，
    其付款均係匯款至士林電機公司，後嘉信公司時，均是匯款
    至被告甲○○所指定之帳戶內，且自94年起即知道此為非常
    奇怪的付款方式等情，業據被告戊○○於偵查中陳述明確（
    分見偵7408卷第270 至271 頁、偵8089卷第167 頁上方）。
    被告戊○○既知其以經銷商名義向士林電機公司訂貨時，貨
    款均匯入士林電機帳戶內，卻於嘉信公司訂購時，均匯入被
    告甲○○所指定之帳戶內，且於自覺奇怪後，仍繼續以此方
    式交付貨款予被告甲○○，而無疑義？
  ４綜上，被告戊○○明知其以嘉信公司名義向士林電機公司為
    訂貨時之訂貨流程、簽收單據及付款方式均與過往不同，且
    與一般交易常規相悖，卻仍持續進貨近百次，其應對被告甲○○及己○○等人偽以福特公司名義為出貨乙節，當甚為清
    楚，致使其僅能私下向被告甲○○為訂貨及付款，而不能向
    士林電機公司其他人員為訂貨，亦不能將貨款匯入士林電機
    公司內，以使他人知悉其訂貨之事實。
  (3)又觀卷附被告甲○○之員工保證書（見他1644卷第159 至16
    1 頁），被告甲○○各於89及94年間，各委請被告戊○○所
    開立之「威昇公司」及實際經營之「嘉信公司」為其保證人
    ，足認被告戊○○與被告甲○○間應非僅客戶及廠商之關係
    。且被告戊○○於偵查中亦曾稱：「... ，而且周如果到大
    陸出差，都會來向乙○○拿個5 萬、10萬，事後都我付的」
    、「交予甲○○的貨款，甲○○說有拿2,000多萬元去賭博
    」等語（分見偵7407卷第253頁下方、偵7408卷第272頁上方
    ），證人即共同被告甲○○於審理時亦曾證稱：「（你的兆
    豐銀行蘭雅分行為何會有戊○○的匯款？）因為他在鴻莊與
    公司做生意，到後來有跳票的時候，每次去總公司抽票會被
    總公司罵，乾脆就把票存在我這，存完一筆，我再開現金票
    再存到公司。等於是我替他做前面這些事」、「（我是問，
    為何會有戊○○這些人的匯款？）因為他跳票，我有時候會
    調錢去軋那個票，所以會有資金進出」等語（見本院卷第
    259 頁下方至260頁上方）。可徵被告戊○○與被告甲○○
    間，除有貨款支付之往來外，另有私人間贈與、借貸，甚於
    被告戊○○所開立支票跳票時，被告甲○○亦會調錢幫被告
    戊○○軋票，另被告戊○○所支付之貨款，被告甲○○尚能
    任意挪用達2,000餘萬元，而被告戊○○均無任何疑義，也
    無異議，則被告戊○○及甲○○間之關係為何？是否為合夥
    關係？誠有疑義。是被告戊○○均僅自被告甲○○處向士林
    電機公司訂貨，且其付款、匯款之對象均為被告甲○○，且
    被告戊○○向甲○○訂購如附表二、三各編號所示之汽車零
    件間訂貨流程、送貨單據及付款方式又在在與常規不符，所
    簽收之送貨單又均非記載「嘉信公司」之情形下，被告戊○○卻能持續下單達近百次，其知悉甲○○、己○○係偽以福
    特公司名義下單，並送貨至其嘉信公司之事實，甚為明確。
  (四)另被告戊○○與被告甲○○、己○○間有無詐欺之犯意聯絡
    等節，經查：
  (1)被告戊○○於94年5 月9 日設立嘉信公司時，即因債信不佳
    ，故委請其大舅子丙○○擔任嘉信公司之名義負責人等節，
    業經證人丙○○於偵查中及本院審理時均證述甚詳（見他16
    44卷第295 至296 頁及本院卷第168 至170 頁）。且被告戊○○於本院審理時亦自陳：「（為何不用你的名義去辦理登
    記公司？）我考慮我在宏莊（按：即前所述之鴻莊公司，下
    同）公司時信用不好，我想要成立一個公司，對外營業要有
    好的紀錄，他是我大舅，信用還不錯」、「（什麼叫做你的
    信用不好？）那時做一段時間有跳票，我想成立嘉信這樣不
    好」、「（宏莊你是負責人嗎？）對」、「（宏莊你跳票多
    少錢？）未收帳款和跳票大概三千多萬」等語（見本院卷第
    175 至176 頁）。被告戊○○於成立嘉信公司之初，即因「
    鴻莊公司」經營不善，已積欠3,000 萬元之債務下，始委由
    證人丙○○出任嘉信公司之名義負責人，其則為實際負責人
    等事實，應屬無訛。
  (2)另證人乙○○於本院審理時曾證稱：「（你在嘉信時，戊○○有無在籌錢還宏莊公司的債務？）我是知道他很認真做，
    我不知他籌錢做什麼，我們員工不會去問他那些事」、「（
    丁○○說，他和你有金錢往來，是否如此？）他說的應是他
    沒有錢，我幫忙籌錢，若是票軋不進去，我會幫忙他籌錢」
    、「（你為何離職？）我的薪水老闆沒給，加上常幫老闆籌
    錢，他欠我籌錢的錢，久了，我就離職」、「（你剛才說你
    要籌錢，金額多少？）有時籌不到錢，我就把票借他」、「
    （需要籌備多少錢？）一萬、一萬五千元」、「（連一萬、
    五萬都要靠你籌錢嗎？）一萬、五萬，可能是籌不到錢的零
    頭，我主動去幫忙他籌錢」、「（你支票何時開始借？）老
    老有時要開別人，臨時借不到錢要用時才借」、「（你支票
    有無退票？有無拒絕往來？）有退票，有去補回」等語（分
    見本院卷第188 頁上方、第193 至194 頁上方）。且證人丁○○於審理時亦證述：感覺嘉信公司不是那麼正常、嘉信公
    司一直在付款，覺得他財務有問題、不穩定等語（見本院卷
    第237 頁）。自證人乙○○、丁○○之證述可知，被告戊○○不但於嘉信公司創設之初即負有大量債務，且信用不佳，
    且於嘉信公司經營期間（94年5 月至96年4 月間），常有因
    籌資不足，致需向員工即證人乙○○為1 萬、1 萬5 千元等
    小額借款，證人乙○○尚且需借票予被告戊○○以解其資金
    窘迫，當可認被告戊○○於嘉信公司之經營期間，常有資金
    不足及負債之情。
  (3)再被告戊○○於偵查中曾稱：（每月）進貨量從80多萬到2
    百多萬都有，95年3 月以前為2 百多萬，後減成1 百多萬等
    情（見偵7407卷第194 頁上方）。另證人甲○○於審理時亦
    證稱：被告戊○○每月貨款約每月100 萬元等語（見本院卷
    第263 頁中段）。是被告戊○○既明知嘉信公司自設立之初
    至96年4 月之經營期間，均有債信不佳、資金不足等財務窘
    迫情節，且支付予被告甲○○之款項支票亦常跳票、不足或
    遲延，卻能於94年11月至95年3 月間每月進貨約200 餘萬元
    之汽車零件，自95年3 月至96年4 月每月進貨約100 餘萬元
    之汽車零件，被告戊○○何以在信用及財務均不佳之情形下
    ，仍大量自士林電機公司進貨，其目的、動機為何？甚有疑
    義。況被告甲○○明知被告戊○○常有延遲付款、跳票之情
    ，且並已積欠大量貨款等情下，非但未停止供貨予被告戊○○，或自被告戊○○處取回貨物、追討貨款等行為，反於被
    告戊○○每次訂貨，均持續出貨，並持續同意被告戊○○欠
    款，此情均與正常公司之交易模式相違，更可徵被告甲○○
    與戊○○間關係匪淺。
  (4)另嘉信公司自94年10月至96年4 月間，開立發票之銷售金額
    為5,547,771 元等情，有財政部財稅資料中心以96年7 月5
    日資五字第0960007361號函覆內政部警政署之函文1 件及所
    附之統一發票查核清單進銷項資料等在卷可查（見外放卷附
    件四之第328 頁及第383 至393 頁），可知嘉信公司自94年
    10月至96年4 月間之銷售額僅約5 百餘萬元。然被告戊○○
    卻於94年11月至95年3 月期間內，每月進貨約200 餘萬元，
    自95年3 月至96年4 月期間內，每月進貨約100 餘萬元，大
    量自士林電機公司處進貨，且至94年4 月間，已累積欠款達
    5 千餘萬元，其若非與甲○○、己○○間有不法詐欺犯意之
    犯意聯絡，又為何需持續大量進貨？均可認其與被告甲○○
    、己○○間有偽以福特公司名義，大量自士林電機公司處詐
    取貨物之犯行，甚為明確。
  (五)被告戊○○雖仍以前開情辭置辯，經查：
  (1)證人乙○○於偵查中曾證稱：莊（即被告戊○○）說從士電
    送貨給我們時就交代若是送給福佑的貨，就是送給我們的，
    我們就可以簽收等情（見偵8089卷第156 頁下方）。復本院
    審理時再證稱：「老闆說我們以福佑公司名義出貨」等語（
    見本院卷第187 頁下方）；另證人丁○○於審理時亦結稱：
    「（簽收單上寫的是福佑，為何你會簽收？）因為福特的產
    品本身的代號就是福佑。別名叫福佑」、「（送貨單上的福
    佑不是你們的公司嗎？）不是」等語（見本院卷第231頁下
    方至232頁上方）。證人乙○○、丁○○均僅為嘉信公司之
    員工，證人丁○○甚僅任職嘉信公司半年，且僅簽收2次送
    貨單，證人乙○○、丁○○尚知嘉信公司與「福佑」、「福
    特零件課」不同，身為實際負責人之被告戊○○焉有不知之
    理？況證人乙○○於偵查中及本院審理時均證稱被告戊○○
    曾指示福佑的貨就是送給嘉信公司等節，復參以被告戊○○
    於偵查中曾稱：「（林說你跟他說如果是送給福佑的貨就是
    送給你們的，可以簽收，有何意見？）我有說過」等語（見
    偵8089卷第166至167頁）。可認被告戊○○早已知悉被告甲○○及己○○係偽以福特公司名義出貨，始能指示證人乙○○及丁○○知悉，證人乙○○及丁○○亦僅在被告戊○○之
    指示下，始能在未載嘉信公司之送貨單上簽收無誤。是被告
    戊○○上開所辯，顯與事實不合，不可採信。
  (2)另被告戊○○又辯稱：因曾向被告甲○○要發票，但因甲○○均藉故推託，後就沒再向甲○○催討過發票云云。惟查，
    嘉信公司為合法設立登記、並領有營利事業登記證之公司，
    且依上開財政部財稅資料中心函覆資料，嘉信公司於94、95
    、96年間均曾申報進項發票，也曾於銷售貨物後開立銷項發
    票乙情，被告戊○○當知於申報嘉信公司之營業稅及營利事
    業所得稅時，均需以進項、銷項之發票金額計算稅額及其稅
    賦比率，然被告戊○○於取得如附表二、三各編號所示各項
    汽車零件時，卻均未曾向被告甲○○處取得應由士林電機公
    司所開立之進項發票，何以如此，殊值疑義。又被告戊○○
    亦自陳：會透過被告甲○○進貨，係因自士林電機公司之取
    貨價額較其自福特公司進貨之價格為低等情，被告戊○○既
    對於公司經營成本如此嚴格控制，當知若無進項發票，將造
    成嘉信公司需繳納更多之營業稅及營利事業所得稅，被告戊○○何以能捨棄減免稅捐之利益，且無視增加之稅捐，亦有
    疑問。況依財政部財稅資料中心函文所附之嘉信公司94 年
    10月至96年4 月之統一發票查核清單進項資料中，嘉信公司
    於上開時間之進項發票金額僅約4,309,078 元，且大多為小
    額之加油、貨運費用，被告戊○○既能將嘉信公司之小額費
    用予以申報，卻將以士林電機公司為主之大宗成本於不顧，
    顯有邏輯顛倒之疑。益徵被告戊○○應係明知被告甲○○偽
    以福特公司名義向士林電機公司進貨，始因而無法取得發票
    之事實。是其上開所辯，不可採信。
  (六)綜上所述，本件被告甲○○、己○○及戊○○確有於如附表
    二、三所示之時間，偽以福特公司名義，並詐得如附表二、
    三各編號所示汽車零件之事實，被告3人之犯行均堪認定，
    被告戊○○之前開所辯，應為事後卸責之詞，不足採信。本
    件被告3人之犯行，洵堪認定，均應依法論科。
二、按被告甲○○、己○○及戊○○為事實一之(一)行為後，刑法
    已於94年2 月2 日修正公佈，95年7 月1 日施行，而刑法施
    行法亦於95年6 月14日增訂第1 條之1 。修正後刑法第2條
    第1 項規定：「行為後法律有變更者，適用行為時之法律。
    但行為後之法律有利於行為人者，適用最有利於行為人之法
    律。」，係規範行為後法律變更所生新舊法律比較適用之準
    據法，於新法施行後，應適用修正後刑法第2 條第1 項之規
    定，為「從舊從輕」之比較（此條項規定，僅係新、舊法之
    比較適用之宣示性指導原則，並非實體刑罰法律，自不生行
    為後法律變更之比較適用問題）。且比較時應就罪刑有關之
    共犯、未遂犯、想像競合犯、牽連犯、連續犯、結合犯，以
    及累犯加重、自首減輕暨其他法定加減原因（如身份加減）
    與加減例等一切情形，綜其全部罪刑之結果而為比較（最高
    法院95年第8 次刑事庭會議決議參照）。經查：
  (一)修正後刑法已刪除刑法第56條關於連續犯之規定，亦即本件
    被告3 人就事實一之(一)多次行使偽造私文書及詐欺取財犯行
    ，如依修正後之規定，僅能分論併罰，再定其應執行之刑，
    此較諸修正前僅論以一罪並加重其刑，並未更有利於被告3
    人。
  (二)另被告3 人於事實一之(一)行為時，刑法第339 條第1 項之法
    定刑為「5 年以下有期徒刑，拘役或科或併科1 千元以下罰
    金」。查原刑法分則編各罪所定罰金刑之貨幣單位原為銀元
    ，修正前刑法第33條第5 款規定：「罰金：1 元（銀元）以
    上。」，而依罰金罰鍰提高標準條例規定，就72年6 月26日
    前修正之刑法部分條文罰金數額提高2 至10倍，其後修正者
    則不提高倍數，並依現行法規所定貨幣單位折算新臺幣條例
    規定，以銀元1 元折算新臺幣3 元；修正後刑法第33條第5
    款規定：「罰金：新臺幣1,000 元以上，以百元計算之。」
    ，刑法第33條第5 款所定罰金貨幣單位經修正為新臺幣後，
    刑法分則各罪所定罰金刑之貨幣單位亦應配合修正為新臺幣
    ，為使刑法分則編各罪所定罰金之最高數額與刑法修正前趨
    於一致，乃增訂刑法施行法第1 條之1 ：「中華民國94年1
    月7 日刑法修正施行後，刑法分則編所定罰金之貨幣單位為
    新臺幣。94年1 月7 日刑法修正時，刑法分則編未修正之條
    文定有罰金者，自94年1 月7 日刑法修正施行後，就其所定
    數額提高為30倍。但72年6 月26日至94年1 月7 日新增或修
    正之條文，就其所定數額提高為3 倍。」；從而，刑法分則
    編各罪所定罰金刑之最高數額，於上開規定修正後並無不同
    ，惟修正後刑法第33條第5 款所定罰金刑最低數額，較之修
    正前提高，修正前刑法第33條第5 款規定為有利於被告3 人
    。
  (三)另被告3 人為事實一之(一)行為時刑法第28條原規定：「二人
    以上共同『實施』犯罪之行為者，皆為共同正犯」。被告行
    為後該條修正為：「二人以上共同『實行』犯罪之行為者，
    皆為共同正犯」。將舊法之「實施」修正為「實行」。原「
    實施」之概念，包含陰謀、預備、著手及實行等階段之行為
    ，修正後僅共同實行犯罪行為始成立共同正犯。是新法共同
    正犯之範圍已有限縮，排除陰謀犯、預備犯之共同正犯。新
    舊法就共同正犯之範圍既因此而有變動，自屬犯罪後法律有
    變更，而非僅屬純文字修正，應有新舊法比較適用之問題，
    且倘比較結果並無有利或不利之情形，即應依刑法第2 條第
    1 項前段之規定，適用行為時之法律，方為適法（最高法院
    96年度臺上字第934 號、第1037、1323號、第2566號判決意
    旨參照）。本件被告3 人為事實一之(一)行為時，係基於共同
    犯罪之意思而共同參與犯罪構成要件行為，不論新法、舊法
    ，均構成共同正犯，上述刑法第28條之修正內容，對被告3
    人尚無有利或不利之情形，依刑法第2 條第1 項前段之規定
    ，應適用修正前刑法第28條規定為論述。
  (四)再依修正前刑法第51條之規定：「數罪併罰，分別宣告其罪
    之刑，依左列各款定其應執行者：」其中第5 款規定：「宣
    告多數有期徒刑者，於各刑中之最長期以上，各刑合併之刑
    期以下，定其刑期。但不得逾20年」。然修正後刑法第51條
    第5 款則規定：「宣告多數有期徒刑者，於各刑中之最長期
    以上，各刑合併之刑期以下，定其刑期。但不得逾30年」。
    經比較新舊法之結果，修正後刑法之規定並未較有利於行為
    人，依刑法第2 條第1 項前段之規定，仍應依修正前之規定
    ，定其應執行之刑。
  (五)經綜合比較被告3 人為事實一之(一)行為後之前揭法律變更，
    應以修正前之刑法規定對於被告3 人較為有利，本件就被告
    3 人關於事實一之(一)部分自應整體適用修正前刑法相關規定
    。
三、查被告甲○○、己○○及戊○○共同偽以福特公司名義向士
    林電機公司訂購汽車零件，並虛偽製作內容不實之出貨單及
    送貨單等私文書，並提出以行使而詐得財物，當足生損害於
    士林電機公司對於貨物管理之正確性及福特公司；另被告甲○○偽造以福特公司普通會計科之印章，並以該偽造印章製
    作虛偽不實查詢函證之私文書後，寄予士林電機公司所委任
    之勤業眾信會計師事務所以行使，當足生損害於士林電機公
    司及所委任查核帳務之勤業眾信會計師事務所關於財務管理
    、帳務查核之正確性及福特公司；被告甲○○以上開偽造之
    印章，另偽以福特公司名義，虛偽製作內容不實之「福特全
    球連線財務系統更新付款計畫」之私文書後，並發函予士林
    電機公司以行使，致生損害於士林電機公司對於財務管理之
    正確性及福特公司。是核被告甲○○、己○○及戊○○所為
    ，就事實一之(一)、(二)等部分，各係犯刑法第216 條、第210
    條之行使偽造私文書罪及同法第339 條第1 項之詐欺取財罪
    。被告甲○○就事實一之(三)之部分，另各犯刑法第216 條、
    第210 條之行使偽造私文書罪。被告甲○○、己○○及戊○○就事實一之(一)、(二)所犯之行使偽造私文書、詐欺取財等犯
    行，有犯意聯絡及行為分擔，就事實一之(一)部分，應依修正
    前刑法第28條規定，論以共同正犯，另就事實一之(二)部分，
    應依修正後刑法第28條規定，各論以共同正犯。被告甲○○
    、己○○及戊○○就事實一之(一)、(二)等部分各偽造出貨單、
    送貨單等私文書之低度行為，復各為行使之高度行為所吸收
    ，各不另論罪。另被告甲○○利用不知情之人偽造「福特六
    和汽車股份有限公司普通會計科」之印章，應論以間接正犯
    ，又上開偽造之印章及印文各為偽造查詢函證及「福特全球
    連線財務系統更新付款計畫」等私文書之部分行為，而各偽
    造查詢函證及「福特全球連線財務系統更新付款計畫」等私
    文書之低度行為，又各為行使之高度行為所吸收，各不另論
    罪。而被告甲○○、己○○及戊○○就事實一之(一)之部分多
    次行使偽造私文書、多次詐欺取財等犯行，犯罪時間均係在
    修正後刑法生效施行前，且時間緊接，所犯構成要件相同，
    應係基於概括犯意所為，各應依修正前刑法第56條連續犯之
    規定，各論以一罪，並各加重其刑。又被告甲○○、己○○
    及戊○○就事實一之(一)所犯之連續行使偽造私文書罪及連續
    詐欺取財罪，就事實一之(二)所各犯之行使偽造私文書罪及詐
    欺取財罪，各係以一行為觸犯上開2 罪名，就事實一之(一)所
    犯之連續行使偽造私文書罪及連續詐欺取財罪，應依修正前
    刑法第55條前段之規定，從一重以連續行使偽造私文書罪論
    處，就事實一之(二)所各犯之行使偽造私文書罪及詐欺取財罪
    ，各應依修正後刑法第55條之規定，各從一重以行使偽造私
    文書罪論處。被告甲○○、己○○及戊○○所犯如附表一各
    編號所示之各罪（即就事實一之(一)所犯之連續行使偽造私文
    書罪及事實一之(二)共55次犯行使偽造私文書罪）及被告甲○○就事實一之(三)所另犯之行使偽造私文書之2 罪，時間不同
    、犯意各別，行為互殊，各應分論併罰。
四、爰審酌被告甲○○、己○○各為士林電機公司之二級經理及
    一級專員，均已任職於士林電機公司20餘年，於服務期間本
    應竭力為士林電機公司創造業績、避免損失，然卻與被告戊○○相互勾結，以職務之便，長期虛偽製作不實內容之出貨
    單、送貨單，而交付大量汽車零件予未具經銷商資格之被告
    戊○○，使士林電機公司以核備經銷商來達成控管客戶應收
    帳款等制度實同虛設，致戊○○積欠士林電機公司之款項達
    新臺幣4 、5 千萬元，影響士林電機公司營運甚鉅，又斟酌
    被告甲○○、己○○及戊○○就事實一之(一)、(二)等犯行之角
    色及分工情形，均以被告甲○○、戊○○為主，被告己○○
    為輔，且被告甲○○多次為掩飾犯行，竟於會計師事務所查
    詢函證上偽蓋福特公司印章及偽造「福特全球連線財務系統
    更新付款計畫」，並均持以行使。惟被告甲○○於警詢、偵
    查及本院審理序均坦白承認，另被告己○○於本院審理時亦
    終能坦承犯行，以免訴訟資源浪費，被告甲○○及己○○之
    犯後態度尚佳，另被告戊○○於本案中因均詐得財物而受有
    最大利益，卻自始至終均否認犯行，推諉卸責，犯後態度實
    為不佳，並斟酌被告己○○已與士林電機公司達成協議，此
    有協議書及陳報狀1 紙在卷可查（見本院卷第74頁、第363
    頁），另被告甲○○、戊○○則尚未與士林電機公司達成和
    解，暨審酌被告甲○○、己○○及戊○○之前揭罪行，併其
    生活狀況、品行、智識程度等一切情狀，各量處如主文所示
    之刑。又被告甲○○、己○○及戊○○之上開犯罪時間（除
    如附表三編號55之部分外），均係在96年4 月24日以前，爰
    依中華民國九十六年罪犯減刑條例之規定，就之前揭所宣告
    刑（除附表一編號56所宣告之刑外），各減為如主文所示之
    刑，並依修正前刑法第51條第5 款之規定，各定其應執行刑
    ，以示警懲。末查，被告己○○未曾受有期徒刑以上刑之宣
    告，有卷附臺灣高等法院被告前案紀錄表1 份在卷可憑，其
    因一時失慮，致罹刑典，且已與士林電機公司達成協議，士
    林電機公司亦無意見，經此刑之宣告，當知所警惕，信無再
    犯之虞，認其所受宣告之刑以暫不執行為適當，爰依刑法第
    74條第1 項第1 款之規定，併予宣告緩刑2 年，以啟自新，
    並觀後效。
五、至被告甲○○所偽造之「福特六和汽車股份有限公司普通會
    計科」印章1 枚及印文2 枚，各屬偽造之印章及印文，雖被
    告甲○○稱該偽造之印章已丟棄等情，然無從證明業已滅失
    ，自均應依刑法第219 條之規定宣告沒收。
六、另公訴意旨以：被告甲○○、己○○及戊○○共同基於意圖
    為自己不法所有及行使偽造私文書之概括犯意聯絡，自94年
    11月7 日起，至95年6 月30日前之期間內，以事實一之(一)行
    使偽造私文書及詐欺取財之手法，詐得除如附表二各編號所
    示財物外之汽車零件，並由被告戊○○將部分財物轉售予不
    知情之信南公司及輝林公司，而認被告甲○○、己○○及戊○○此部分之犯行，亦涉犯刑法第216 條、第210 條之行使
    偽造私文書罪及第339 條第1 項之詐欺取財罪嫌。經查：
  (一)觀諸卷附送貨單中，除如附表二各編號所列之汽車零件外，
    其中94年11月8 日、11月10日、11月23日、11月24日、11月
    28日、12月13日、12月20日、95年1 月17日、1 月25 日 、
    2 月13日、2 月14日、2 月15日、2 月22日、4 月10 日 、
    4 月13日、4 月17日、5 月12日、6 月23日、6 月29 日 等
    日期送貨單中（即他1644卷第153 頁背面、第153 頁、第
    151 頁、第150 頁背面、第150 頁、第149 頁、第147 頁、
    第139 頁背面、第137 頁背面至138 頁、第133 頁、第132
    頁背面、第132 頁、第129 頁背面、第121 頁背面、第121
    頁、第120 頁、第116 頁背面、第110 頁背面、第110 頁）
    ，其上簽收之人均無法辨別為何人簽收，而被告戊○○亦否
    認上開送貨單為士林電機公司送至嘉信公司之汽車零件，且
    依目前卷證資料亦無從知悉該送貨單之汽車零件送至何處，
    即難認為被告3 人以上開手法所詐得之汽車零件。
  (二)另卷內送貨單中亦有94年11月7 日、95年1 月9 日、2 月10
    日（2 張）、2 月17日、2 月21日（2 張）、3 月8日 、3
    月30日、4 月7 日、4 月26日、4 月27日、5 月30 日 及6
    月22日等日期之送貨單中（及他1644卷第154 頁背面、第14
    1 頁、第134 頁背面、第134 頁、第131 頁背面、第130 頁
    背面、第130 頁、第12 7頁背面、第124 頁、第123 頁、第
    11 9頁、第118 頁、第114 頁、第111 頁），其客戶名稱載
    為「福林」、「福南」及「信南」等公司，與前揭經認定有
    罪之由被告戊○○或其員工乙○○、丁○○等人所簽收之送
    貨單中載為「福佑」、「福特零件課」不同。再者，上開送
    貨單或由「輝林公司」、潘柒郎、李嘉銘、「張富徨」等為
    簽收，亦與由被告戊○○、乙○○、丁○○等人為簽收之送
    貨單明顯不同，則上開汽車零件是否為被告戊○○所取得，
    即有可疑。雖證人即信南公司負責人李信南於警詢時曾稱：
    被告戊○○曾與該公司之潘柒郎為聯絡後，將詐得之貨物轉
    賣予信南公司等情（見偵7408卷第15 0至154 頁），而證人
    潘柒郎於偵查中亦證稱：被告戊○○曾將部分貨物轉售予信
    南公司等節（見他1644卷第246 頁）。然被告戊○○均堅決
    否認有何轉售予信南公司之事實，且上揭送貨單內由潘柒郎
    及李嘉銘等人為簽收時，該送貨單客戶名稱多載為「福南」
    、「信南」等公司。是自此觀之，或有可能為該公司與士林
    電機公司人員為聯繫後所為之出貨，自難僅因證人李信南、
    潘柒郎之證述，即謂上開送貨單內之汽車零件均為被告戊○○所訂購。
  (三)綜上，上揭(一)、(二)所示送貨單所載之汽車零件，依目前卷證
    資料既無從證明由被告戊○○所訂購，即無從證明是否為被
    告戊○○自士林電機公司處所詐得之財物，亦無從證明被告
    甲○○係受被告戊○○以傳真或電話為訂購後，指示被告己○○為上開行使偽造出貨單及送貨單之犯行。是被告甲○○
    、己○○及戊○○此部分之犯行尚難認定，然此部分犯行與
    前揭已認定有罪之事實間，有修法前裁判上一罪之連續犯關
    係，爰不另為無罪之諭知，附此敘明。
乙、無罪部分：
一、公訴意旨另以：被告甲○○、己○○及戊○○共同基於意圖
    為自己不法所有及行使偽造私文書之概括犯意聯絡，於95年
    7 月1 日起，至96年4 月26日前之期間內，以事實一之(二)行
    使偽造私文書及詐欺取財之手法，詐得除如附表三各編號所
    示財物外之汽車零件，並由被告戊○○將部分轉售予不知情
    之「信南、輝林等公司，而認被告甲○○、己○○及戊○○
    此部分之犯行，亦涉犯刑法第216 條、第210 條之行使偽造
    私文書罪及第339 條第1 項之詐欺取財罪嫌云云
二、惟按全部犯罪事實之認定，均須應依憑證據，如證據所及僅
    得以證明部分事實，而未能發現相當證據，或證據不足以證
    明其他部分犯罪事實，自不能認部分事實既經證明，而以推
    測或擬制之方法，作為認定其他事實之裁判基礎。又認定不
    利於被告之事實，需依積極證據，茍積極證據不足為不利於
    被告事實之認定時，即應為有利於被告之認定，更不必有何
    有利之證據。且刑事訴訟上證明之資料，無論其為直接證據
    或間接證據，均須達於通常一般人均不致於有所懷疑，而得
    確信其為真實之程度，始得據為有罪之認定，若其關於被告
    是否犯罪之證明未能達此程度，而有合理性懷疑之存在，致
    使無從形成有罪之確信，根據「罪證有疑，利於被告」之證
    據法則，即不得遽為不利被告之認定（最高法院76年臺上字
    第4986號判例同此意旨）。
三、本件公訴人認被告甲○○、己○○及戊○○有上開犯行，，
    主要係以證人李信南、潘柒郎及李嘉銘等人之證述及卷附之
    送貨單等為其主要論據。經查：
  (一)依卷內送貨單中，其中95年10月12日、11月9 日、11月24日
    、96年2 月14日、2 月15日、3 月29日等日期之送貨單（即
    他1644卷第94頁背面、第89頁背面、第87頁、第78頁背面、
    第78頁、第73頁背面），以上簽收人均無法辨別為何人，另
    96年1 月12日、1 月24日之送貨單中（即他1644卷第81頁背
    面及第81頁），則各為「添裕563-GA鄭進財」及「陳坤平」
    之人所簽收，亦無從確認該人與被告戊○○或其嘉信公司之
    關係，而被告戊○○亦否認上開送貨單為士林電機公司送至
    嘉信公司之汽車零件，且依目前卷證資料亦無從知悉該送貨
    單之汽車零件送至何處，即難認為被告3 人以上開手法所詐
    得之財物。
  (二)另卷附送貨單內之95年7 月18日、9 月4 日及9 月22日等日
    期之送貨單，客戶名稱載為「信南」，簽收人為「信南張富
    徨」（即他1644卷第107 頁背面、第100 頁背面、第96頁背
    面）；另於95年8 月3 日、11月27日、12月25日之送貨單中
    ，客戶名稱載為「福南」，簽收人為「李嘉銘」（即他1644
    卷第105 頁背面、第86頁、第84頁背面、）；又於95年8 月
    30日（2 張）、9 月8 日、11月9 日、96 年3月29日及4 月
    20日等送貨單中，簽收人則為潘柒郎（即他1644卷第102 頁
    、第101 頁、第99頁、第90頁、第73 頁 及第71頁），與由
    被告戊○○及證人乙○○、丁○○等人為簽收時，客戶名稱
    載為「福佑」及「福特零件課」不同。再者，上開送貨單中
    或由潘柒郎、李嘉銘及「張富徨」等人為簽收，亦與由被告
    戊○○及證人乙○○、丁○○等人為簽收之情不同，則上開
    貨物是否為被告戊○○所取得，即有疑義。雖證人即信南公
    司負責人李信南於警詢時曾稱：被告戊○○曾與該公司之潘
    柒郎為聯絡後，將詐得之貨物轉賣予信南公司等情（見偵74
    08卷第150 至154 頁），另證人潘柒郎於偵查中亦證稱：被
    告戊○○曾將部分貨物轉售與信南公司等情（見他1644卷第
    246 頁）。然被告戊○○均否認有轉售予信南公司之事實，
    且依上開送貨單中由潘柒郎、李嘉銘及張富徨等人為簽收時
    ，該送貨單之客戶名稱多載為福南、信南等公司，或有可能
    為該公司直接與士林電機公司內人員為聯繫後所為之出貨，
    尚難僅因證人李信南及潘柒郎等人之證述，即謂上開送貨單
    內之汽車零件均為被告戊○○所訂購。
  (三)綜上，前揭(一)、(二)所示之各送貨單中，依目前卷證資料尚無
    從證明為被告戊○○所訂購，即無從證明是否為被告戊○○
    所詐得之財物，亦無從證明被告甲○○係受被告戊○○以傳
    真或電話訂購後，指示被告己○○為上開行使偽造出貨單及
    送貨單之犯行。是被告甲○○、己○○及戊○○此部分犯行
    即均無法認定，自應就此部分之犯行，均為無罪之諭知。
據上論斷，應依刑事訴訟法第299 條第1 項前段、第301 條第1
項，刑法第2 條第1 項前段、第28條、第216 條、第210 條、第
339 條第1 項、第55條、第74條第1 項第1 款、第219 條，修正
前刑法第28條、第56條、第55條前段、第51條第5 款，刑法施行
法第1 條之1 ，中華民國九十六年罪犯減刑條例第2 條第1 項第
3 款、第7 條、第11條，判決如主文。
本案經檢察官余麗貞到庭執行職務。
中    華    民    國    97    年    12    月    26    日
                  刑事第六庭審判長法  官  汪梅芬
                                  法  官  楊皓清
                                  法  官  莊明達
以上正本證明與原本無異。
如不服本判決應於收受判決後10日內向本院提出上訴書狀，並應
敘述具體理由；其未敘述上訴理由者，應於上訴期間屆滿後20日
內向本院補提理由書 (均須按他造當事人之人數附繕本)「 切勿
逕送上級法院」。
                                  書記官  陳慧中
中    華    民    國    97    年    12    月    26    日
附錄本案論罪科刑法條之依據：
刑法第216 條
行使第210 條至第215 條之文書者，依偽造、變造文書或登載不
實事項或使登載不實事項之規定處斷。
刑法第210條
偽造、變造私文書，足以生損害於公眾或他人者，處 5 年以下有
期徒刑。
刑法第339條
意圖為自己或第三人不法之所有，以詐術使人將本人或第三人之
物交付者，處5 年以下有期徒刑、拘役或科或併科1 千元以下罰
金。
以前項方法得財產上不法之利益或使第三人得之者，亦同。
前二項之未遂犯罰之。
附表一：
┌──┬──────────┬─────────┬─────────────┐
│編號│      事實          │罪名              │處刑                      │
├──┼──────────┼─────────┼─────────────┤
│1   │自94年11月7 日起，至│共同連續行使偽造私│甲○○、戊○○各處有期徒刑│
│    │95年6 月22日止，詐得│文書罪            │壹年陸月，各減為有期徒刑玖│
│    │如附表二各編號所示之│                  │月。                      │
│    │財物。              │                  │己○○處有期徒刑壹年貳月，│
│    │                    │                  │減為有期徒刑柒月。        │
├──┼──────────┼─────────┼─────────────┤
│2   │於95年7 月3 日詐得如│共同行使偽造私文書│甲○○、戊○○、己○○各處│
│    │附表三編號1 所示之財│罪                │有期徒刑肆月，各減為有期徒│
│    │物                  │                  │刑貳月。                  │
├──┼──────────┼─────────┼─────────────┤
│3   │於95年7 月4 日詐得如│共同行使偽造私文書│甲○○、戊○○、己○○各處│
│    │附表三編號2 所示之財│罪                │有期徒刑肆月，各減為有期徒│
│    │物                  │                  │刑貳月。                  │
├──┼──────────┼─────────┼─────────────┤
│4   │於95年7 月11日詐得如│共同行使偽造私文書│甲○○、戊○○、己○○各處│
│    │附表三編號3 所示之財│罪                │有期徒刑肆月，各減為有期徒│
│    │物                  │                  │刑貳月。                  │
├──┼──────────┼─────────┼─────────────┤
│5   │於95年7 月14日詐得如│共同行使偽造私文書│甲○○、戊○○、己○○各處│
│    │附表三編號4 所示之財│罪                │有期徒刑肆月，各減為有期徒│
│    │物                  │                  │刑貳月。                  │
├──┼──────────┼─────────┼─────────────┤
│6   │於95年7 月21日詐得如│共同行使偽造私文書│甲○○、戊○○、己○○各處│
│    │附表三編號5 所示之財│罪                │有期徒刑肆月，各減為有期徒│
│    │物                  │                  │刑貳月。                  │
├──┼──────────┼─────────┼─────────────┤
│7   │於95年7 月26日詐得如│共同行使偽造私文書│甲○○、戊○○、己○○各處│
│    │附表三編號6 所示之財│罪                │有期徒刑肆月，各減為有期徒│
│    │物                  │                  │刑貳月。                  │
├──┼──────────┼─────────┼─────────────┤
│8   │於95年8 月1 日詐得如│共同行使偽造私文書│甲○○、戊○○、己○○各處│
│    │附表三編號7 所示之財│罪                │有期徒刑肆月，各減為有期徒│
│    │物                  │                  │刑貳月。                  │
├──┼──────────┼─────────┼─────────────┤
│9   │於95年8 月3 日詐得如│共同行使偽造私文書│甲○○、戊○○、己○○各處│
│    │附表三編號8 所示之財│罪                │有期徒刑肆月，各減為有期徒│
│    │物                  │                  │刑貳月。                  │
├──┼──────────┼─────────┼─────────────┤
│10  │於95年8 月4 日詐得如│共同行使偽造私文書│甲○○、戊○○、己○○各處│
│    │附表三編號9 所示之財│罪                │有期徒刑肆月，各減為有期徒│
│    │物                  │                  │刑貳月。                  │
├──┼──────────┼─────────┼─────────────┤
│11  │於95年8 月10日詐得如│共同行使偽造私文書│甲○○、戊○○、己○○各處│
│    │附表三編號10所示之財│罪                │有期徒刑肆月，各減為有期徒│
│    │物                  │                  │刑貳月。                  │
├──┼──────────┼─────────┼─────────────┤
│12  │於95年8 月15日詐得如│共同行使偽造私文書│甲○○、戊○○、己○○各處│
│    │附表三編號11所示之財│罪                │有期徒刑肆月，各減為有期徒│
│    │物                  │                  │刑貳月。                  │
├──┼──────────┼─────────┼─────────────┤
│13  │於95年8 月23日詐得如│共同行使偽造私文書│甲○○、戊○○、己○○各處│
│    │附表三編號12所示之財│罪                │有期徒刑肆月，各減為有期徒│
│    │物                  │                  │刑貳月。                  │
├──┼──────────┼─────────┼─────────────┤
│14  │於95年8 月25日詐得如│共同行使偽造私文書│甲○○、戊○○、己○○各處│
│    │附表三編號13所示之財│罪                │有期徒刑肆月，各減為有期徒│
│    │物                  │                  │刑貳月。                  │
├──┼──────────┼─────────┼─────────────┤
│15  │於95年8 月30日詐得如│共同行使偽造私文書│甲○○、戊○○、己○○各處│
│    │附表三編號14所示之財│罪                │有期徒刑肆月，各減為有期徒│
│    │物                  │                  │刑貳月。                  │
├──┼──────────┼─────────┼─────────────┤
│16  │於95年9 月6 日詐得如│共同行使偽造私文書│甲○○、戊○○、己○○各處│
│    │附表三編號15所示之財│罪                │有期徒刑肆月，各減為有期徒│
│    │物                  │                  │刑貳月。                  │
├──┼──────────┼─────────┼─────────────┤
│17  │於95年9 月8 日詐得如│共同行使偽造私文書│甲○○、戊○○、己○○各處│
│    │附表三編號16所示之財│罪                │有期徒刑肆月，各減為有期徒│
│    │物                  │                  │刑貳月。                  │
├──┼──────────┼─────────┼─────────────┤
│18  │於95年9 月13日詐得如│共同行使偽造私文書│甲○○、戊○○、己○○各處│
│    │附表三編號17所示之財│罪                │有期徒刑肆月，各減為有期徒│
│    │物                  │                  │刑貳月。                  │
├──┼──────────┼─────────┼─────────────┤
│19  │於95年9 月19日詐得如│共同行使偽造私文書│甲○○、戊○○、己○○各處│
│    │附表三編號18所示之財│罪                │有期徒刑肆月，各減為有期徒│
│    │物                  │                  │刑貳月。                  │
├──┼──────────┼─────────┼─────────────┤
│20  │於95年9 月21日詐得如│共同行使偽造私文書│甲○○、戊○○、己○○各處│
│    │附表三編號19所示之財│罪                │有期徒刑肆月，各減為有期徒│
│    │物                  │                  │刑貳月。                  │
├──┼──────────┼─────────┼─────────────┤
│21  │於95年9 月22日詐得如│共同行使偽造私文書│甲○○、戊○○、己○○各處│
│    │附表三編號20所示之財│罪                │有期徒刑肆月，各減為有期徒│
│    │物                  │                  │刑貳月。                  │
├──┼──────────┼─────────┼─────────────┤
│22  │於95年9 月25日詐得如│共同行使偽造私文書│甲○○、戊○○、己○○各處│
│    │附表三編號21所示之財│罪                │有期徒刑肆月，各減為有期徒│
│    │物                  │                  │刑貳月。                  │
├──┼──────────┼─────────┼─────────────┤
│23  │於95年9 月29日詐得如│共同行使偽造私文書│甲○○、戊○○、己○○各處│
│    │附表三編號22所示之財│罪                │有期徒刑肆月，各減為有期徒│
│    │物                  │                  │刑貳月。                  │
├──┼──────────┼─────────┼─────────────┤
│24  │於95年10月5 日詐得如│共同行使偽造私文書│甲○○、戊○○、己○○各處│
│    │附表三編號23所示之財│罪                │有期徒刑肆月，各減為有期徒│
│    │物                  │                  │刑貳月。                  │
├──┼──────────┼─────────┼─────────────┤
│25  │於95年10月12日詐得如│共同行使偽造私文書│甲○○、戊○○、己○○各處│
│    │附表三編號24所示之財│罪                │有期徒刑肆月，各減為有期徒│
│    │物                  │                  │刑貳月。                  │
├──┼──────────┼─────────┼─────────────┤
│26  │於95年10月13日詐得如│共同行使偽造私文書│甲○○、戊○○、己○○各處│
│    │附表三編號25所示之財│罪                │有期徒刑肆月，各減為有期徒│
│    │物                  │                  │刑貳月。                  │
├──┼──────────┼─────────┼─────────────┤
│27  │於95年10月17日詐得如│共同行使偽造私文書│甲○○、戊○○、己○○各處│
│    │附表三編號26所示之財│罪                │有期徒刑肆月，各減為有期徒│
│    │物                  │                  │刑貳月。                  │
├──┼──────────┼─────────┼─────────────┤
│28  │於95年10月19日詐得如│共同行使偽造私文書│甲○○、戊○○、己○○各處│
│    │附表三編號27所示之財│罪                │有期徒刑肆月，各減為有期徒│
│    │物                  │                  │刑貳月。                  │
├──┼──────────┼─────────┼─────────────┤
│29  │於95年10月25日詐得如│共同行使偽造私文書│甲○○、戊○○、己○○各處│
│    │附表三編號28所示之財│罪                │有期徒刑肆月，各減為有期徒│
│    │物                  │                  │刑貳月。                  │
├──┼──────────┼─────────┼─────────────┤
│30  │於95年10月31日詐得如│共同行使偽造私文書│甲○○、戊○○、己○○各處│
│    │附表三編號29所示之財│罪                │有期徒刑肆月，各減為有期徒│
│    │物                  │                  │刑貳月。                  │
├──┼──────────┼─────────┼─────────────┤
│31  │於95年11月3 日詐得如│共同行使偽造私文書│甲○○、戊○○、己○○各處│
│    │附表三編號30所示之財│罪                │有期徒刑肆月，各減為有期徒│
│    │物                  │                  │刑貳月。                  │
├──┼──────────┼─────────┼─────────────┤
│32  │於95年11月14日詐得如│共同行使偽造私文書│甲○○、戊○○、己○○各處│
│    │附表三編號31所示之財│罪                │有期徒刑肆月，各減為有期徒│
│    │物                  │                  │刑貳月。                  │
├──┼──────────┼─────────┼─────────────┤
│33  │於95年11月17日詐得如│共同行使偽造私文書│甲○○、戊○○、己○○各處│
│    │附表三編號32所示之財│罪                │有期徒刑肆月，各減為有期徒│
│    │物                  │                  │刑貳月。                  │
├──┼──────────┼─────────┼─────────────┤
│34  │於95年11月22日詐得如│共同行使偽造私文書│甲○○、戊○○、己○○各處│
│    │附表三編號33所示之財│罪                │有期徒刑肆月，各減為有期徒│
│    │物                  │                  │刑貳月。                  │
├──┼──────────┼─────────┼─────────────┤
│35  │於95年11月24日詐得如│共同行使偽造私文書│甲○○、戊○○、己○○各處│
│    │附表三編號34所示之財│罪                │有期徒刑肆月，各減為有期徒│
│    │物                  │                  │刑貳月。                  │
├──┼──────────┼─────────┼─────────────┤
│36  │於95年12月19日詐得如│共同行使偽造私文書│甲○○、戊○○、己○○各處│
│    │附表三編號35所示之財│罪                │有期徒刑肆月，各減為有期徒│
│    │物                  │                  │刑貳月。                  │
├──┼──────────┼─────────┼─────────────┤
│37  │於95年12月27日詐得如│共同行使偽造私文書│甲○○、戊○○、己○○各處│
│    │附表三編號36所示之財│罪                │有期徒刑肆月，各減為有期徒│
│    │物                  │                  │刑貳月。                  │
├──┼──────────┼─────────┼─────────────┤
│38  │於96年1 月2 日詐得如│共同行使偽造私文書│甲○○、戊○○、己○○各處│
│    │附表三編號37所示之財│罪                │有期徒刑肆月，各減為有期徒│
│    │物                  │                  │刑貳月。                  │
├──┼──────────┼─────────┼─────────────┤
│39  │於96年1 月4 日詐得如│共同行使偽造私文書│甲○○、戊○○、己○○各處│
│    │附表三編號38所示之財│罪                │有期徒刑肆月，各減為有期徒│
│    │物                  │                  │刑貳月。                  │
├──┼──────────┼─────────┼─────────────┤
│40  │於96年1 月5 日詐得如│共同行使偽造私文書│甲○○、戊○○、己○○各處│
│    │附表三編號39所示之財│罪                │有期徒刑肆月，各減為有期徒│
│    │物                  │                  │刑貳月。                  │
├──┼──────────┼─────────┼─────────────┤
│41  │於96年1 月8 日詐得如│共同行使偽造私文書│甲○○、戊○○、己○○各處│
│    │附表三編號40所示之財│罪                │有期徒刑肆月，各減為有期徒│
│    │物                  │                  │刑貳月。                  │
├──┼──────────┼─────────┼─────────────┤
│42  │於96年1 月25日詐得如│共同行使偽造私文書│甲○○、戊○○、己○○各處│
│    │附表三編號41所示之財│罪                │有期徒刑肆月，各減為有期徒│
│    │物                  │                  │刑貳月。                  │
├──┼──────────┼─────────┼─────────────┤
│43  │於96年1 月26日詐得如│共同行使偽造私文書│甲○○、戊○○、己○○各處│
│    │附表三編號42所示之財│罪                │有期徒刑肆月，各減為有期徒│
│    │物                  │                  │刑貳月。                  │
├──┼──────────┼─────────┼─────────────┤
│44  │於96年2 月5 日詐得如│共同行使偽造私文書│甲○○、戊○○、己○○各處│
│    │附表三編號43所示之財│罪                │有期徒刑肆月，各減為有期徒│
│    │物                  │                  │刑貳月。                  │
├──┼──────────┼─────────┼─────────────┤
│45  │於96年2 月8 日詐得如│共同行使偽造私文書│甲○○、戊○○、己○○各處│
│    │附表三編號44所示之財│罪                │有期徒刑肆月，各減為有期徒│
│    │物                  │                  │刑貳月。                  │
├──┼──────────┼─────────┼─────────────┤
│46  │於96年2 月15日詐得如│共同行使偽造私文書│甲○○、戊○○、己○○各處│
│    │附表三編號45所示之財│罪                │有期徒刑肆月，各減為有期徒│
│    │物                  │                  │刑貳月。                  │
├──┼──────────┼─────────┼─────────────┤
│47  │於96年3 月6 日詐得如│共同行使偽造私文書│甲○○、戊○○、己○○各處│
│    │附表三編號46所示之財│罪                │有期徒刑肆月，各減為有期徒│
│    │物                  │                  │刑貳月。                  │
├──┼──────────┼─────────┼─────────────┤
│48  │於96年3 月9 日詐得如│共同行使偽造私文書│甲○○、戊○○、己○○各處│
│    │附表三編號47所示之財│罪                │有期徒刑肆月，各減為有期徒│
│    │物                  │                  │刑貳月。                  │
├──┼──────────┼─────────┼─────────────┤
│49  │於96年3 月16日詐得如│共同行使偽造私文書│甲○○、戊○○、己○○各處│
│    │附表三編號48所示之財│罪                │有期徒刑肆月，各減為有期徒│
│    │物                  │                  │刑貳月。                  │
├──┼──────────┼─────────┼─────────────┤
│50  │於96年3 月21日詐得如│共同行使偽造私文書│甲○○、戊○○、己○○各處│
│    │附表三編號49所示之財│罪                │有期徒刑肆月，各減為有期徒│
│    │物                  │                  │刑貳月。                  │
├──┼──────────┼─────────┼─────────────┤
│51  │於96年3 月23日詐得如│共同行使偽造私文書│甲○○、戊○○、己○○各處│
│    │附表三編號50所示之財│罪                │有期徒刑肆月，各減為有期徒│
│    │物                  │                  │刑貳月。                  │
├──┼──────────┼─────────┼─────────────┤
│52  │於96年3 月28日詐得如│共同行使偽造私文書│甲○○、戊○○、己○○各處│
│    │附表三編號51所示之財│罪                │有期徒刑肆月，各減為有期徒│
│    │物                  │                  │刑貳月。                  │
├──┼──────────┼─────────┼─────────────┤
│53  │於96年4 月3 日詐得如│共同行使偽造私文書│甲○○、戊○○、己○○各處│
│    │附表三編號52所示之財│罪                │有期徒刑肆月，各減為有期徒│
│    │物                  │                  │刑貳月。                  │
├──┼──────────┼─────────┼─────────────┤
│54  │於96年4 月10日詐得如│共同行使偽造私文書│甲○○、戊○○、己○○各處│
│    │附表三編號53所示之財│罪                │有期徒刑肆月，各減為有期徒│
│    │物                  │                  │刑貳月。                  │
├──┼──────────┼─────────┼─────────────┤
│55  │於96年4 月18日詐得如│共同行使偽造私文書│甲○○、戊○○、己○○各處│
│    │附表三編號54所示之財│罪                │有期徒刑肆月，各減為有期徒│
│    │物                  │                  │刑貳月。                  │
├──┼──────────┼─────────┼─────────────┤
│56  │於96年4 月26日詐得如│共同行使偽造私文書│甲○○、戊○○、己○○各處│
│    │附表三編號55所示之財│罪                │有期徒刑肆月。            │
│    │物                  │                  │                          │
└──┴──────────┴─────────┴─────────────┘
附表二：
┌──┬────┬────────────────┬─────┐
│編號│日    期│        所得財物（代號）        │送貨單所在│
│    │        │                                │卷宗、頁數│
├──┼────┼────────────────┼─────┤
│1   │94/11/07│交流發電機50台（CT75）、交流發電│96他1644  │
│    │        │機20台（CD132） 、交流發電機5 台│P.154     │
│    │        │（PVT125）、交流發電機50台（CDT3│          │
│    │        │1） 、分電盤100 台（CDT31）、交 │          │
│    │        │流發電機50台（CD132）           │          │
├──┼────┼────────────────┼─────┤
│2   │94/11/14│交流發電機30台、風扇馬達40台（PR│96他1644  │
│    │        │ONTO）、燃油幫浦50台、交流發電機│P.152 背面│
│    │        │200 台（CT75）、交流發電機22台（│(同P.69)  │
│    │        │CD132）                         │          │
├──┼────┼────────────────┼─────┤
│3   │94/11/16│點火線圈64台（PRONTO）、雨刮馬達│96他1644  │
│    │        │50台（CT20）、雨刮馬達30台（PRON│P.152     │
│    │        │TO）、交流發電機89台（CD132） 、│          │
│    │        │起動馬達100 台（CDT31） 、起動馬│          │
│    │        │達100 台（CT75）、起動馬達100 台│          │
│    │        │（U204）、交流發電機10台、起動馬│          │
│    │        │達50台（BT57）                  │          │
├──┼────┼────────────────┼─────┤
│4   │94/11/18│交流發電機100 台、起動馬達100 台│96他1644  │
│    │        │、起動馬達50 台 （U204）、分電盤│P.153背面 │
│    │        │50台（CT75）                    │          │
├──┼────┼────────────────┼─────┤
│5   │94/12/16│起動馬達172 台（CDT31） 、起動馬│96他1644  │
│    │        │達100 台（BT17）、起動馬達60台、│P.148 (同 │
│    │        │分電盤100 台（CDT115）          │P.66~P.67)│
├──┼────┼────────────────┼─────┤
│6   │94/12/22│交流發電機23台（CD132） 、交流發│96他1644  │
│    │        │電機52台（U204）、交流發電機30台│P.146 （同│
│    │        │、點火線圈100 台（PRONTO）、分電│P64～65） │
│    │        │盤30台（CDT115）、雨刮馬達50台  │          │
├──┼────┼────────────────┼─────┤
│7   │94/12/27│分電盤150 台（CT20）、燃油幫浦48│96他1644  │
│    │        │台、點火線圈100 台、交流發電機44│P.145背面 │
│    │        │台（CDT31） 、分電盤30台（CDT115│          │
│    │        │）                              │          │
├──┼────┼────────────────┼─────┤
│7-1 │95/01/03│交流發電機32台（C206）、交流發電│96他1644  │
│    │        │機30台（CD132）、交流發電機5台、│P.144背面 │
│    │        │交流發電機5台、點火線圈67台（PRO│～P.145   │
│    │        │NTO）、起動馬達30台（YH4）、起動│          │
│    │        │馬達30台（YH4）、起動馬達73台（E│          │
│    │        │II ）                           │          │
├──┼────┼────────────────┼─────┤
│8   │95/01/05│起動馬達48台（CT75）、起動馬達96│96他1644  │
│    │        │台（U204）、起動馬達96台（J48） │P.143 背面│
│    │        │、起動馬達6 台（CD132）、 起動馬│（同P61） │
│    │        │達18台（U204）、風扇馬達15台（PR│          │
│    │        │ONTO ） 、風扇馬達10台（PRONTO  │          │
│    │        │）、分電盤10台、分電盤50台、分電│          │
│    │        │盤35台（CT20）、分電盤55台（CT  │          │
│    │        │20）、分電盤20台、雨刮馬達50台（│          │
│    │        │C206）雨刮馬達150 台（C206）、雨│          │
│    │        │刮馬達36台、雨刮馬達50台、雨刮馬│          │
│    │        │達20台（PRONTO）、雨刮馬達16台（│          │
│    │        │PRON TO） 、雨刮馬達60台（C206）│          │
│    │        │、雨刮馬達18台、行車電腦20台（  │          │
│    │        │C206）、行車電腦3 台（C206）    │          │
├──┼────┼────────────────┼─────┤
│9   │95/01/06│點火線圈180 台（PRONTO）、分電盤│96他1644  │
│    │        │180 台、雨刮馬達50台、分電盤50台│P.142 背面│
│    │        │（PVT125）、分電盤55台（CT20）、│～P.143 （│
│    │        │分電盤20台（VITARA）、雨刮馬達  │同P59 ～60│
│    │        │150 台（C206）、雨刮馬達50台（  │）        │
│    │        │LASER）                         │          │
├──┼────┼────────────────┼─────┤
│10  │95/1/10 │交流發電機30台、交流發電機30台、│96他1644  │
│    │        │交流發電機10 台 、點火線圈100 台│P.141 背面│
│    │        │（PRONTO）、交流發電機30台      │～P.142 （│
│    │        │                                │同P57 ～58│
│    │        │                                │）        │
├──┼────┼────────────────┼─────┤
│11  │95/1/11 │交流發電機50台、交流發電機200 台│96他1644  │
│    │        │（U204）、交流發電機96台（CD132 │P.140 背面│
│    │        │）、起動馬達160 台（J48）、 交流│（同P.56）│
│    │        │發電機20台（CD132） 、交流發電機│          │
│    │        │30台、、交流發電機10台（CDT31） │          │
├──┼────┼────────────────┼─────┤
│12  │95/01/13│起動馬達50台（U204）、起動馬達  │96他1644  │
│    │        │100 台（CD132 ）、起動馬達30台、│P.140     │
│    │        │起動馬達80台、交流發電機48 （   │          │
│    │        │CD132）                         │          │
├──┼────┼────────────────┼─────┤
│13  │95/01/19│點火線圈100 台（PRONTO）、起動馬│96他1644  │
│    │        │達50台（CT75 ） 、起動馬達50台（│P.139 （同│
│    │        │C2 06） 、交流發電機30台（J48） │P55）     │
│    │        │、交流發電機30台（C307）        │          │
├──┼────┼────────────────┼─────┤
│14  │95/01/23│起動馬達200 台（CDT31） 、分電盤│96他1644  │
│    │        │10台（E2）、分電盤10台（CDT115）│P.138背面 │
│    │        │分電盤28台、分電盤60台（CT75）  │          │
├──┼────┼────────────────┼─────┤
│15  │95/01/26│交流發電機20台（）分電盤150 台（│96他1644  │
│    │        │E2）                            │P.136 背面│
│    │        │                                │～ P.137  │
├──┼────┼────────────────┼─────┤
│16  │95/01/27│交流發電機200台（CD132）        │96他1644  │
│    │        │                                │P.136 （同│
│    │        │                                │P54）     │
├──┼────┼────────────────┼─────┤
│16-1│95/02/09│點火線圈50台（PRONTO）、分電盤12│96他1644  │
│    │        │6台（BT57）、分電盤150台（BT57）│P.135 （同│
│    │        │                                │P.52～53）│
├──┼────┼────────────────┼─────┤
│17  │95/02/10│交流發電機5 台（C206）、交流發電│96他1644  │
│    │        │機50台、交流發電機3 台、交流發電│P.133 背面│
│    │        │機42台、交流發電機30台、起動馬達│（同P.51）│
│    │        │30台（CD132） 、起動馬達100 台（│          │
│    │        │CD T-31） 、起動馬達50台、點火線│          │
│    │        │圈10 0台（PRONTO ）             │          │
├──┼────┼────────────────┼─────┤
│18  │95/02/17│分電盤90台（CDT-31）、起動馬達  │96他1644  │
│    │        │100 台、雨刮馬達30台（PRONTO）、│P.131 （同│
│    │        │點火線圈100 台（PRONTO）、洗窗器│P.50）    │
│    │        │30台（C206）、洗窗器30台（CD132 │          │
│    │        │）、洗窗器50台（U204）          │          │
├──┼────┼────────────────┼─────┤
│19  │95/02/27│交流發電機100 台（CDT-31）、交流│96他1644  │
│    │        │發電機100 台（U204）、分電盤56台│P.129 （同│
│    │        │、分電盤100 台（CT-75）         │P.49）    │
├──┼────┼────────────────┼─────┤
│20  │95/02/27│起動馬達55台（CT-75） 、分電盤  │96他1644  │
│    │        │100 台（CDT-115） 、點火線圈150 │P.128背面 │
│    │        │台（PR ONTO）                   │（同P.48）│
├──┼────┼────────────────┼─────┤
│21  │95/03/07│交流發電機30台、起動馬達30台、分│96他1644  │
│    │        │電盤29台（CDT-31）分電盤70台（CD│P.128 （同│
│    │        │T115）分電盤30台（CT-75） 雨刮馬│  P.47）  │
│    │        │達50台（CT-75） 點火線圈100 台（│          │
│    │        │PRONTO）                        │          │
├──┼────┼────────────────┼─────┤
│22  │95/03/08│起動馬達99台（CD132） 、起動馬達│96他1644  │
│    │        │100 台（CD132） 、起動馬達80台、│P.127     │
│    │        │交流發電機50台（CT75 ） 交流發電│          │
│    │        │機45台（J48） 交流發電機30台（C3│          │
│    │        │07）交流發電機20台（CT20）交流發│          │
│    │        │電機20台（U204）                │          │
├──┼────┼────────────────┼─────┤
│23  │95/03/15│交流發電機30台（CT-75） 、交流發│96他1644  │
│    │        │電機20台（J48） 、交流發電機20台│P.126 背面│
│    │        │（PRONTO）、交流發電機30台、交流│（同P.46）│
│    │        │發電機30台、起動馬達30台（CD132 │          │
│    │        │）、起動馬達50台（C206）、分電盤│          │
│    │        │30台、分電盤30台                │          │
├──┼────┼────────────────┼─────┤
│24  │95/03/17│交流發電機30台（C206）、交流發電│96他1644  │
│    │        │機30台（U204 ） 、起動馬達20台（│P.126 （同│
│    │        │EI I）、起動馬達20台（PRONTO）、│P.45）    │
│    │        │交流發電機50台（CDT31） 、分電盤│          │
│    │        │20 台 、分電盤20台              │          │
├──┼────┼────────────────┼─────┤
│25  │95/03/21│分電盤50台、分電盤100 台（CT20）│96他1644  │
│    │        │分電盤30台（BT57）、分電盤30台（│P.125 背面│
│    │        │）分電盤30台、起動馬達50 台 （  │（同P.44）│
│    │        │EII） 、起動馬達52台（U204）起動│          │
│    │        │馬達50台（CD132） 、起動馬達20台│          │
│    │        │（C20 6） 、交流發電機20台（U204│          │
│    │        │）、交流發電機10台（U204）、交流│          │
│    │        │發電機10台（U204）、交流發電機2 │          │
│    │        │台、起動馬達10台                │          │
├──┼────┼────────────────┼─────┤
│26  │95/03/23│交流發電機20台（J48） 、交流發電│96他1644  │
│    │        │機30台（C206 ） 、交流發電機30台│P.125 （同│
│    │        │、交流發電機30台、起動馬達30台（│P.43）    │
│    │        │BT 57） 、起動馬達30台（CT75）、│          │
│    │        │交流發電機30台（U204）、交流發電│          │
│    │        │機20台（U204）                  │          │
├──┼────┼────────────────┼─────┤
│27  │95/03/27│交流發電機33台（CT20）、交流發電│96他1644  │
│    │        │機30台（CD132） 、交流發電機30台│P.124 背面│
│    │        │（CD132） 、交流發電機30台（J48 │（同P.42）│
│    │        │）起動馬達50台（BT57）、起動馬達│          │
│    │        │50台（CDT31） 、起動馬達24台（  │          │
│    │        │PRONT O） 、起動馬達30台（U204）│          │
│    │        │、分電盤100 台（BT-57）、 分電盤│          │
│    │        │100 台、雨刮馬達100 台（C206）、│          │
│    │        │點火線圈90台（PRONTO）          │          │
├──┼────┼────────────────┼─────┤
│28  │95/03/30│交流發電機30台（CDT31） 、雨刮馬│96他1644  │
│    │        │達263 台（C206）、分電盤50台（CT│P.123背面 │
│    │        │75）、分電盤80台（BT57）、分電盤│          │
│    │        │30台（BT57）、分電盤30台、分電盤│          │
│    │        │50台（CT20）                    │          │
├──┼────┼────────────────┼─────┤
│29  │95/04/07│交流發電機30台（CT75）、交流發電│96他1644  │
│    │        │機30台（J48 ）、交流發電機30台（│P.122     │
│    │        │C307）、交流發電機30台（BT57）、│          │
│    │        │交流發電機30台（EII） 、交流發電│          │
│    │        │機30 台 （U204）、交流發電機30台│          │
│    │        │、起動馬達50台（BT17）、起動馬達│          │
│    │        │30台（CD132）                   │          │
├──┼────┼────────────────┼─────┤
│30  │95/04/13│交流發電機20台（U204）、交流發電│96他1644  │
│    │        │機20台（U204 ） 、交流發電機20台│P.120 背面│
│    │        │、交流發電機20台、起動馬達30台（│（同P.41）│
│    │        │CT 75） 、起動馬達30台（CDT-31）│          │
│    │        │、起動馬達50台（PRONTO）、雨刮馬│          │
│    │        │達50台、起動馬達30台、洗窗器30台│          │
│    │        │（C2 06） 、洗窗器30台（C206 ） │          │
│    │        │、洗窗器30台（CD132） 、洗窗器30│          │
│    │        │台（U204）                      │          │
├──┼────┼────────────────┼─────┤
│31  │95/04/20│交流發電機30台（CDT31） 、交流發│96他1644  │
│    │        │電機12台、交流發電機30台、起動馬│P.119背面 │
│    │        │達30台（BT57）、起動馬達50台（BT│          │
│    │        │17）、起動馬達47台、行車電腦5 台│          │
│    │        │（C206）                        │          │
├──┼────┼────────────────┼─────┤
│32  │95/04/26│分電盤39台（CDT31） 、分電盤16台│96他1644  │
│    │        │（CDT31） 、起動馬達30台（J48） │P.118背面 │
│    │        │、起動馬達50台（EII） 、交流發電│          │
│    │        │機28台（CDT31） 、交流發電機20台│          │
│    │        │（CD132） 、交流發電機20台（CD13│          │
│    │        │2） 、點火放大器40台、雨刮馬達12│          │
│    │        │台（PRONTO）                    │          │
├──┼────┼────────────────┼─────┤
│33  │95/04/27│交流發電機30台、燃油幫浦48台、分│96他1644  │
│    │        │電盤42台（CDT31） 、分電盤16台（│P.117 背面│
│    │        │CDT115）                        │（同P.39）│
├──┼────┼────────────────┼─────┤
│34  │95/05/09│雨刮馬達50台（C206）、點火線圈  │96他1644  │
│    │        │100 台（PRONTO ） 、分電盤50台、│P.117 （同│
│    │        │分電盤30台（N-CT20）、分電盤30台│P.38）    │
│    │        │、分電盤30台（NBT-17）、交流發電│          │
│    │        │機20台（BT57）、交流發電機15台（│          │
│    │        │CT -20）、交流發電機30台（PRONTO│          │
│    │        │）、交流發電機10台（CD132） 、起│          │
│    │        │動馬達20台（CD132） 、起動馬達30│          │
│    │        │台（CT75）、起動馬達30台（PRONTO│          │
│    │        │）                              │          │
├──┼────┼────────────────┼─────┤
│35  │95/05/12│起動馬達62台（CDT31） 、起動馬達│96他1644  │
│    │        │30台（CD132 ）、起動馬達30台（U2│P.116     │
│    │        │04）、起動馬達50台（PRONTO）、起│          │
│    │        │動馬達30台、風扇馬達10台（PRONTO│          │
│    │        │ ）                             │          │
├──┼────┼────────────────┼─────┤
│36  │95/05/16│分電盤70台（CT75）、交流發電機30│96他1644  │
│    │        │台（J48）、 交流發電機30台（C206│P.115 背面│
│    │        │）、起動馬達30台（U204 ） 、起動│（同P.37）│
│    │        │馬達30台（CD132） 、起動馬達30台│          │
│    │        │（EII）、起動馬達50台（CT75）   │          │
├──┼────┼────────────────┼─────┤
│37  │95/05/18│分電盤30台（CT75）、交流發電機10│96他1644  │
│    │        │台（U204）、交流發電機10台（U204│P.115     │
│    │        │）、交流發電機30台、起動馬達30台│          │
│    │        │、交流發電機30台、交流發電機30台│          │
│    │        │（U204）、交流發電機30台（C307）│          │
├──┼────┼────────────────┼─────┤
│38  │95/05/23│起動馬達50台（EII） 、起動馬達50│96他1644  │
│    │        │台（EII）、 起動馬達50台（CDT31 │P.114背面 │
│    │        │）、起動馬達30台（CT75 ） 、分電│          │
│    │        │盤156 台（CDT31） 、分電盤30台、│          │
│    │        │分電盤20台、交流發電機30台、雨刮│          │
│    │        │馬達50台（C206）                │          │
├──┼────┼────────────────┼─────┤
│39  │95/06/06│交流發電機30台、交流發電機20台交│96他1644  │
│    │        │流發電機20台、起動馬達50台（CD  │P.113 背面│
│    │        │T31） 、起動馬達20台（BT17 ） 、│（同P.36）│
│    │        │起動馬達30台（CD132） 、交流發電│          │
│    │        │機10台（CT75）、分電盤50台（CT75│          │
│    │        │）、點火線圈100 台（PRONTO）    │          │
├──┼────┼────────────────┼─────┤
│40  │95/06/09│分電盤24台（CT75）、起動馬達30台│96他1644  │
│    │        │（U204）、起動馬達30台（C206）、│P.113 （同│
│    │        │起動馬達30台（CT75）、起動馬達30│P.35）    │
│    │        │台（U204）、交流發電機10台（U204│          │
│    │        │）、交流發電機10台（U204）、交流│          │
│    │        │發電機10台（BT57）、交流發電機30│          │
│    │        │台（PRONTO）、交流發電機20台（C2│          │
│    │        │06）、雨刮馬達50台（CT75）、點火│          │
│    │        │線圈100 台（PRONTO）            │          │
├──┼────┼────────────────┼─────┤
│41  │95/06/15│起動馬達30台（PRONTO）、起動馬達│96他1644  │
│    │        │20台、起動馬達20台（EII） 、交流│P.112背面 │
│    │        │發電機30台（CD132） 、交流發電機│（同P.34）│
│    │        │30台（PRONTO）、雨刮馬達50台（C2│          │
│    │        │06 ） 、雨刮馬達50台（CT75）、點│          │
│    │        │火線圈100 台（PRONTO）          │          │
├──┼────┼────────────────┼─────┤
│42  │95/06/19│交流發電機50台（CD132） 、交流發│96他1644  │
│    │        │電機30台（CDT31） 、發電盤30台（│P.112 （同│
│    │        │BT57）、發電盤50台（BT57）、起動│  P.33）  │
│    │        │馬達20台（U204）、雨刮馬達50台（│          │
│    │        │C206）                          │          │
├──┼────┼────────────────┼─────┤
│43  │95/06/22│分電盤27台（CDT115）、分電盤30台│96他1644  │
│    │        │（CT75）、點火線圈100 台（PRONTO│P.111背面 │
│    │        │）、雨刮馬達50台（C206 ） 、雨刮│          │
│    │        │馬達50台（CT75）                │          │
└──┴────┴────────────────┴─────┘
附表三
┌──┬────┬────────────────┬─────┐
│編號│日    期│        所得財物（代號）        │送貨單所在│
│    │        │                                │卷宗、頁數│
├──┼────┼────────────────┼─────┤
│1   │95/07/03│交流發電機10台（U204）、交流發電│96他1644  │
│    │        │機20台（CD132） 交流發電機20台、│P.109背面 │
│    │        │交流發電機10台、交流發電機20台（│          │
│    │        │CD T31）、點火線圈100 台（PRONTO│          │
│    │        │）、起動馬達20台（PRONTO）      │          │
├──┼────┼────────────────┼─────┤
│2   │95/07/04│交流發電機50台（CD132） 、交流發│96他1644  │
│    │        │電機50台（BT57）、交流發電機20台│P.109     │
│    │        │、起動馬達30台（C206）、起動馬達│          │
│    │        │30台（PRONTO）、起動馬達50台（CD│          │
│    │        │T31）、 點火線圈100 台（PRONTO）│          │
│    │        │、雨刮馬達50台（C206）          │          │
├──┼────┼────────────────┼─────┤
│3   │95/07/11│交流發電機30台（C307）、起動馬達│96他1644  │
│    │        │5 台（EII） 起動馬達20台、起動馬│P.108背面 │
│    │        │達40台（PROMTO）、起動馬達30台（│          │
│    │        │PRONTO）、起動馬達30台（CT75）、│          │
│    │        │風扇馬達40台（PRONTO）、分電盤50│          │
│    │        │台（BT57）、分電盤20台（BT57）、│          │
│    │        │交流發電機20台（U204）、交流發電│          │
│    │        │機20台（U204）、交流發電機50台（│          │
│    │        │CD132）                         │          │
├──┼────┼────────────────┼─────┤
│4   │95/07/14│分電盤50台（CDT31） 、分電盤50台│96他1644  │
│    │        │（BT57）、交流發電機10台（C206）│P.108 （同│
│    │        │、交流發電機20台（U204）、交流發│P.32）    │
│    │        │電機20台（U204）、交流發電機18台│          │
│    │        │（CD132） 、交流發電機30台（CD13│          │
│    │        │2） 、交流發電機20台、起動馬達30│          │
│    │        │台（CT75）                      │          │
├──┼────┼────────────────┼─────┤
│5   │95/07/21│交流發電機20台（U204）、交流發電│96他1644  │
│    │        │機20台（U204）、交流發電機5 台（│P.107     │
│    │        │CDT31） 、起動馬達30台（U204）、│          │
│    │        │分電盤100 台（CT75）、分電盤50台│          │
│    │        │（CDT31） 、分電盤30台（BT57）、│          │
│    │        │雨刮馬達50台（C206）            │          │
├──┼────┼────────────────┼─────┤
│6   │95/07/26│交流發電機20台（U204）、交流發電│96他1644  │
│    │        │機20台（U204）、分電盤50台（CDT3│P.106背面 │
│    │        │1 ）、分電盤50台（CT75）、起動馬│          │
│    │        │達20台（BT17）、雨刮馬達50台（C2│          │
│    │        │06 ）                           │          │
├──┼────┼────────────────┼─────┤
│7   │95/08/01│交流發電機20台（CT75）、交流發電│96他1644  │
│    │        │機45台（CDT31） 、交流發電機30台│P.106     │
│    │        │（CD132） 、交流發電機30台（U204│          │
│    │        │）、起動馬達27台（CT20）、起動馬│          │
│    │        │達20台（U204）、起動馬達30台、起│          │
│    │        │動馬達30台、分電盤30台（CT75）  │          │
├──┼────┼────────────────┼─────┤
│8   │95/08/03│分電盤20台（CDT-115）           │96他1644  │
│    │        │                                │P.105     │
├──┼────┼────────────────┼─────┤
│9   │95/08/04│交流發電機32台（CD132） 、交流發│96他1644  │
│    │        │電機10台（U204）、交流發電機20台│P.104 背面│
│    │        │（U204）、交流發電機20台（U204）│（同P.31）│
│    │        │、起動馬達35台、起動馬達24台、起│          │
│    │        │動馬達20台（BT17）、起動馬達20台│          │
│    │        │（BT57）、分電盤30台（CT75）、分│          │
│    │        │電盤20台、雨刮馬達30台（C206）、│          │
│    │        │點火線圈100 台（PRONTO）        │          │
├──┼────┼────────────────┼─────┤
│10  │95/08/10│交流發電機20台（C206）、交流發電│96他1644  │
│    │        │機20台（CT20）、交流發電機20台（│P.104     │
│    │        │CT20）、交流發電機20台、交流發電│          │
│    │        │機30台、交流發電機20台（BT57）、│          │
│    │        │起動馬達30台（PRONTO）、起動馬達│          │
│    │        │30台（PRONTO）、起動馬達10台（U2│          │
│    │        │04）、起動馬達20台（C206）、起動│          │
│    │        │馬達13台（CDT31） 、分電盤30台（│          │
│    │        │）                              │          │
├──┼────┼────────────────┼─────┤
│11  │95/08/15│交流發電機20台（CD132） 、交流發│96他1644  │
│    │        │電機19台（CT20）、交流發電機10台│P.103背面 │
│    │        │、交流發電機20台（CDT31） 、交流│          │
│    │        │發電機10台、分電盤3 台（CDT115  │          │
│    │        │）、 分電盤11台（CT75）、分電盤 │          │
│    │        │30台（NBT17） 、起動馬達10台（U2│          │
│    │        │04）、起動馬達7 台（BT17）、起動│          │
│    │        │馬達10台（BT57）                │          │
├──┼────┼────────────────┼─────┤
│12  │95/08/23│交流發電機6 台（U204）、交流發電│96他1644  │
│    │        │機5 台（U204）、交流發電機5 台（│P.103     │
│    │        │U204）、交流發電機30台（CD132） │          │
│    │        │、交流發電機30台、起動馬達50台  │          │
│    │        │、起動馬達20台（PRONTO）、燃油幫│          │
│    │        │浦96台（PRONTO）、分電盤50台（CD│          │
│    │        │T115 ）                         │          │
├──┼────┼────────────────┼─────┤
│13  │95/08/25│分電盤80台（CT75）、行車電腦5 台│96他1644  │
│    │        │（C206）、交流發電機30台（U204）│P.102背面 │
│    │        │、交流發電機30台                │          │
├──┼────┼────────────────┼─────┤
│14  │95/08/30│交流發電機20台（CT75）、交流發電│96他1644  │
│    │        │機30台、交流發電機20台、交流發電│P.101 背面│
│    │        │機20台、交流發電機30台          │          │
├──┼────┼────────────────┼─────┤
│15  │95/09/06│交流發電機30台（U204）、交流發電│96他1644  │
│    │        │機20台（C206）、分電盤30台、點火│P.100     │
│    │        │線圈100 台（PRONTO）            │          │
├──┼────┼────────────────┼─────┤
│16  │95/09/08│分電盤70台CDT115                │96他1644  │
│    │        │                                │P.99背面  │
├──┼────┼────────────────┼─────┤
│17  │95/09/13│交流發電機100 台（U204）、交流發│96他1644  │
│    │        │電機100 台（U204）、交流發電機13│P.98背面  │
│    │        │台（CT20）、交流發電機20台（CT75│（同P.30）│
│    │        │）、交流發電機27台（C206）、交流│          │
│    │        │發電機30台（PRONTO）、交流發電機│          │
│    │        │50台（CD132） 、起動馬達30台、起│          │
│    │        │動馬達20台、起動馬達30台（CT75）│          │
│    │        │、雨刮馬達100 台（C206）、分電盤│          │
│    │        │50台                            │          │
├──┼────┼────────────────┼─────┤
│18  │95/09/19│交流發電機40台（CD132） 、交流發│96他1644  │
│    │        │電機50台（U204）、交流發電機100 │P.98      │
│    │        │台（U204）、起動馬達20台（BT17）│          │
│    │        │、起動馬達20台（CT75）、起動馬達│          │
│    │        │20台（CT75）                    │          │
├──┼────┼────────────────┼─────┤
│19  │95/09/21│交流發電機80台（CD132） 、交流發│96他1644  │
│    │        │電機31台（C206）、起動馬達21台（│P.97背面  │
│    │        │CT75）                          │          │
├──┼────┼────────────────┼─────┤
│20  │95/9/22 │分電盤150（NCT75）、雨刮馬達50（│96他1644  │
│    │        │C206）                          │P.97      │
├──┼────┼────────────────┼─────┤
│21  │95/09/25│分電盤100 台、交流發電機20台（U2│96他1644  │
│    │        │04）、交流發電機50台（CD132） 、│P.96      │
│    │        │交流發電機20台（U204）          │          │
├──┼────┼────────────────┼─────┤
│22  │95/09/29│起動馬達100台（CDT31）、起動馬達│96他1644  │
│    │        │32台（EII） 、起動馬達30台（C206│P.95背面  │
│    │        │）起動馬達30台、交流發電機70台（│          │
│    │        │CDT31）、交流發電機11台（C206） │          │
├──┼────┼────────────────┼─────┤
│23  │95/10/05│雨刮馬達30台（CT75）、交流發電機│96他1644  │
│    │        │20台、起動馬動30台、分電盤30台（│P.95      │
│    │        │）                              │          │
├──┼────┼────────────────┼─────┤
│24  │95/10/12│交流發電機50台（C206）、分電盤10│96他1644  │
│    │        │0 台（CT75）、雨刮馬達50台（C206│P.94      │
│    │        │）                              │          │
├──┼────┼────────────────┼─────┤
│25  │95/10/13│交流發電機50台（C206）、交流發電│96他1644  │
│    │        │機25台（CD132） 、交流發電機29台│P.93背面  │
│    │        │（U204）、起動馬達74台、起動馬達│          │
│    │        │74台、起動馬達43台（BT57）、起動│          │
│    │        │馬達50台（BT17）、分電盤20台（CT│          │
│    │        │75 ）                           │          │
├──┼────┼────────────────┼─────┤
│26  │95/10/17│交流發電機3 台（CT75）、交流發電│96他1644  │
│    │        │機20台、交流發電機30台、起動馬達│P.93      │
│    │        │20台（PRONTO）、雨刮馬達50台（C2│          │
│    │        │06）、 分電盤80台（CDT31）      │          │
├──┼────┼────────────────┼─────┤
│27  │95/10/19│交流發電機20台、起動馬達50台（CT│96他1644  │
│    │        │75）、起動馬達30台（U204）、起動│P.92背面  │
│    │        │馬達76台、起動馬達26台、分電盤30│          │
│    │        │台（BT57）、分電盤120 台（CDT31 │          │
│    │        │）                              │          │
├──┼────┼────────────────┼─────┤
│28  │95/10/25│交流發電機100 台（U204）、起動馬│96他1644  │
│    │        │達30台（EII） 、起動馬達30台（BT│P.91背面  │
│    │        │17）、 起動馬達30台（BT57）     │          │
├──┼────┼────────────────┼─────┤
│29  │95/10/31│交流發電機20台（CD132） 、交流發│96他1644  │
│    │        │電機80台（CT75）、點火線圈99台（│P.91      │
│    │        │PRONTO）、分電盤29台（BT17）、分│          │
│    │        │電盤30台（BT57）                │          │
├──┼────┼────────────────┼─────┤
│30  │95/11/03│分電盤100 台（CT75）、分電盤60台│96他1644  │
│    │        │（CDT115）、點火線圈101 台（PRON│P.90背面  │
│    │        │TO ）、交流發電機20台（C206）   │          │
├──┼────┼────────────────┼─────┤
│31  │95/11/14│交流發電機100 台（CD132） 、交流│96他1644  │
│    │        │發電機100 台（CD132） 、交流發電│P.88背面  │
│    │        │機25台（U204）、分電盤15台（CDT1│          │
│    │        │15 ）                           │          │
├──┼────┼────────────────┼─────┤
│32  │95/11/17│分電盤76台（CT75）、分電盤20台（│96他1644  │
│    │        │CDT115）、分電盤50台（CT75）、點│P.88      │
│    │        │火線圈80台（PRONTO）、洗窗器180 │          │
│    │        │台（U204）、風扇馬達40台（PRONTO│          │
│    │        │）、起動馬達50台（EII）         │          │
├──┼────┼────────────────┼─────┤
│33  │95/11/22│交流發電機30台（PRONTO）、交流發│96他1644  │
│    │        │電機100 台（CD132） 、起動馬達20│P.87背面  │
│    │        │台（U204）、雨刮馬達12台        │          │
├──┼────┼────────────────┼─────┤
│34  │95/11/24│交流發電機78台、起動馬達30台（EI│96他1644  │
│    │        │I） 、起動馬達30台（U204）、分電│P.86背面  │
│    │        │盤100 台（CT75）、雨刮馬達30台（│          │
│    │        │C206）、雨刮馬達30台（PRONTO）、│          │
│    │        │雨刮馬達30台（CT75）            │          │
├──┼────┼────────────────┼─────┤
│35  │95/12/19│交流發電機50台（CDT31） 、交流發│96他1644  │
│    │        │電機5 台（C206）、交流發電機20台│P.85背面  │
│    │        │（U204）、交流發電機20台、起動馬│-P.85     │
│    │        │達10台（U204）、起動馬達20台（PR│          │
│    │        │ONTO）、分電盤20台、分電盤20台（│          │
│    │        │CDT115）、雨刮馬達40台（C206）、│          │
│    │        │雨刮馬達150 台（BT57）          │          │
├──┼────┼────────────────┼─────┤
│36  │95/12/27│交流發電機20台（BT57）、交流發電│96他1644  │
│    │        │機10台、交流發電機10台、交流發電│P.84      │
│    │        │機30台（C206）、交流發電機20台（│          │
│    │        │U204）、起動馬達100 台、起動馬達│          │
│    │        │100 台（PRONTO）、起動馬達20台（│          │
│    │        │U204）、起動馬達24台（C206）、分│          │
│    │        │電盤20台（CDT115）、分電盤47台（│          │
│    │        │CT75）、分電盤34台（BT57）、雨刮│          │
│    │        │馬達200 台（BT57）              │          │
├──┼────┼────────────────┼─────┤
│37  │96/01/02│交流發電機20台（PRONTO）、交流發│96他1644  │
│    │        │電機30台（CD132） 、交流發電機20│P.83背面  │
│    │        │台（U204）、交流發電機20台（U204│（同P.28）│
│    │        │）、起動馬達30台（PRONTO）、起動│          │
│    │        │馬達30台（EII）、 起動馬達50台（│          │
│    │        │CDT31） 、起動馬達50台（BT57）、│          │
│    │        │分電盤20台（CDT115）、分電盤20台│          │
│    │        │（CT75）、雨刮馬達50台（C206）  │          │
├──┼────┼────────────────┼─────┤
│38  │96/01/04│交流發電機20台（U204）、交流發電│96他1644  │
│    │        │機20台（U204）、起動馬達20台、分│P.83（同  │
│    │        │電盤20台（CT75）、分電盤20台（CD│P.27 ）   │
│    │        │T115）、洗窗器30台（U204）、雨刮│          │
│    │        │馬達46台（PRONTO）              │          │
├──┼────┼────────────────┼─────┤
│39  │96/01/05│交流發電機17台（CDT31） 、起動馬│96他1644  │
│    │        │達30台（CDT31） 、起動馬達20台（│P.82背面  │
│    │        │CT20）、起動馬達30台（EII） 、起│          │
│    │        │動馬達30台、分電盤28台（CDT115  │          │
│    │        │）、雨刮馬達30台（C206）、雨刮馬│          │
│    │        │達120 台（CT75）                │          │
├──┼────┼────────────────┼─────┤
│40  │96/01/08│交流發電機10台（BT17）、交流發電│96他1644  │
│    │        │機25台、起動馬達25台、洗窗器50台│P.82      │
│    │        │（CD132）、 雨刮馬達150 台（BT57│          │
│    │        │）、雨刮馬達20台（C206）        │          │
├──┼────┼────────────────┼─────┤
│41  │96/01/25│起動馬達30台（EII） 、起動馬達30│96他1644  │
│    │        │台（BT17）、分電盤20台（CDT31） │P.80背面  │
│    │        │、行車電腦5 台（C206）          │          │
├──┼────┼────────────────┼─────┤
│42  │96/01/26│分電盤30台（CT75）、起動馬達20台│96他1644  │
│    │        │（BT17）、起動馬達20台、分電盤20│P.80      │
│    │        │台（CDT115）                    │          │
├──┼────┼────────────────┼─────┤
│43  │96/02/05│分電盤20台（CDT31） 、分電盤17台│96他1644  │
│    │        │（CDT115）、分電盤30台（CT75）、│P.79背面  │
│    │        │分電盤10台（CT75）、分電盤30台（│          │
│    │        │）、行車電腦5 台（C206）、雨刮馬│          │
│    │        │達20台（C206）                  │          │
├──┼────┼────────────────┼─────┤
│44  │96/02/08│交流發電機30台（CD132） 、起動馬│96他1644  │
│    │        │達30台（CT75）、分電盤39台（CDT3│P.79      │
│    │        │1 ）、分電盤33台（CT75）、雨刮馬│          │
│    │        │達30台（C206）、雨刮馬達100 台（│          │
│    │        │CT75）、控制器100 台（BT17）、點│          │
│    │        │火線圈50台（PRONTO）            │          │
├──┼────┼────────────────┼─────┤
│45  │96/02/15│分電盤30台（CDT31） 、分電盤30台│96他1644  │
│    │        │、分電盤30台（CT75）、分電盤20台│P.77背面  │
│    │        │（NCT20） 、分電盤10台（CDT115）│          │
│    │        │、分電盤30台、分電盤5 台（BT57）│          │
│    │        │、分電盤14台（NBT17） 、洗窗器20│          │
│    │        │台（C206）、雨刮馬達100 台（C206│          │
│    │        │）、雨刮馬達200 台（CT75）、交流│          │
│    │        │發電機14台、起動馬達28台（EII） │          │
│    │        │、雨刮馬達84台（C206）、點火線圈│          │
│    │        │65台（PRONTO）                  │          │
├──┼────┼────────────────┼─────┤
│46  │96/03/06│起動馬達50台（C206）、分電盤20台│96他1644  │
│    │        │、洗窗器30台（CD132） 、雨刮馬達│P.77      │
│    │        │24台（C206）、點火線圈100 台（PR│          │
│    │        │ONTO）                          │          │
├──┼────┼────────────────┼─────┤
│47  │96/03/09│交流發電機30台（CDT31） 、交流發│96他1644  │
│    │        │電機30台（CT20）、交流發電機30台│P.76背面  │
│    │        │（CT20）、交流發電機20台（CD132 │          │
│    │        │）、點火線圈60台（PRONTO）      │          │
├──┼────┼────────────────┼─────┤
│48  │96/03/16│交流發電機30台、交流發電機10 台 │96他1644  │
│    │        │、交流發電機20台（PRONTO）、交流│p.76      │
│    │        │發電機30台（CT75）、交流發電機20│          │
│    │        │台（CDT31） 、起動馬達30台、起動│          │
│    │        │馬達50台（BT57）、起動馬達50台（│          │
│    │        │BT17）、洗窗器20台（U204）、分電│          │
│    │        │盤50台（BT57）、分電盤30台（BT57│          │
│    │        │）分電盤100 台、（CT75）、分電盤│          │
│    │        │30台（NBT17）                   │          │
├──┼────┼────────────────┼─────┤
│49  │96/03/21│點火線圈100 台（PRONTO）、雨刮馬│96他1644  │
│    │        │達100 台（C206）、燃油幫浦30台（│P.75      │
│    │        │PRONTO）、分電盤50台（CT75）、分│          │
│    │        │電盤10台、起動馬達50台（EII ）  │          │
├──┼────┼────────────────┼─────┤
│50  │96/03/23│雨刮馬達36台（C206）、雨刮馬達29│96他1644  │
│    │        │台（BT57）、分電盤100 台（CT75）│P.74背面  │
│    │        │、交流發電機20台（U204）、交流發│          │
│    │        │電機20台（U204）                │          │
├──┼────┼────────────────┼─────┤
│51  │96/03/28│交流發電機50台（CD132） 、交流發│96他1644  │
│    │        │電機30台（CD132） 、交流發電機30│P.74      │
│    │        │台（C206）、交流發電機50台（U204│          │
│    │        │）                              │          │
├──┼────┼────────────────┼─────┤
│52  │96/04/03│交流發電機30台（U204）、交流發電│96他1644  │
│    │        │機10台（U204）、交流發電機20台（│P.72背面  │
│    │        │J48）、分電盤100 台（CDT115）   │          │
│    │        │                                │          │
├──┼────┼────────────────┼─────┤
│53  │96/04/10│交流發電機20台、交流發電機6台（ │96他1644  │
│    │        │）、起動馬達35台、起動馬達20 台 │P.72      │
│    │        │（CT75）、分電盤30台（CDT115）、│          │
│    │        │分電盤30台（CT75）、燃油幫浦36台│          │
│    │        │、雨刮馬達50台（C206）          │          │
├──┼────┼────────────────┼─────┤
│54  │96/04/18│雨刮馬達200 台（C206）、雨刮馬達│96他1644  │
│    │        │43台（C206）、洗窗器30台（CD132 │P.71背面  │
│    │        │）、洗窗器50台（U204）、分電盤20│          │
│    │        │台（CT75）、交流發電機15台（CD13│          │
│    │        │2）、 交流發電機18台（CD132）   │          │
├──┼────┼────────────────┼─────┤
│55  │96/04/26│雨刮馬達150 台（C206）、雨刮馬達│96他1644  │
│    │        │40台（CT20）、雨刮馬達200 台（CT│P.70      │
│    │        │75）、洗窗器50台（C206）、洗窗器│          │
│    │        │30台（C206）、起動馬達50台（C206│          │
│    │        │）、起動馬達40台（PRONTO）、起動│          │
│    │        │馬達40台（U204）、交流發電機40台│          │
│    │        │（U204）                        │          │
└──┴────┴────────────────┴─────┘


司法院資訊處製作；財團法人民間司法改革基金會備份。
